【裁判字號】    97,訴,2506
【裁判日期】    980227
【裁判案由】    毒品危害防制條例等
【裁判全文】
臺灣板橋地方法院刑事判決              97年度訴字第2506號
公  訴  人  臺灣板橋地方法院檢察署檢察官
被      告  丙○○
選任辯護人  簡欣儀律師
            金學坪律師
被      告  戊○○
選任辯護人  李詩皓律師
            黃重鋼律師
            林上鈞律師
被      告  辛○○
                      號7樓
選任辯護人  許朝昇律師
被      告  卯○○
選任辯護人  周志吉律師
            林明正律師
被      告  己○○
上列被告等因違反毒品危害防制條例等案件，經檢察官提起公訴
（97年度偵字第12715 號、第15705 號），本院判決如下：
    主  文
丙○○犯如附表四所示之罪，各處如附表四所示之宣告刑，應執
行有期徒刑肆年陸月，扣案如附表三編號一、二、三、十、二十
六所示之物均沒收；被訴販賣第三級毒品罪部分無罪。
戊○○犯如附表五所示之罪，各處如附表五所示之宣告刑，應執
行有期徒刑拾肆年，扣案如附表三編號一、二、三、十、十七、
二十六所示之物均沒收，販賣第三級毒品所得新臺幣肆萬玖仟貳
佰元均沒收，如全部或一部不能沒收時，以其財產抵償之；被訴
如附表一編號三、四所示之重利罪及於九十七年一月五日販賣第
三級毒品予地○○部分均無罪。
辛○○犯如附表六所示之罪，各處如附表六所示之宣告刑，應執
行有期徒刑陸年，扣案如附表三編號一、二、三、十、十七、二
十六所示之物均沒收，販賣第三級毒品所得新臺幣貳仟元沒收，
如全部或一部不能沒收時，以其財產抵償之；被訴如附表一編號
一、三所示之重利罪、如附表二編號五、十之一、十之二及於九
十七年一月五日販賣第三級毒品予地○○部分均無罪。
卯○○犯如附表七所示之罪，各處如附表七所示之宣告刑，應執
行有期徒刑肆年陸月，併科罰金新臺幣伍萬元，罰金如易服勞役
，以新臺幣壹仟元折算壹日，扣案如附表三編號一、二、三、十
、二十六、三十所示之物均沒收。
己○○犯如附表八所示之罪，各處如附表八所示之宣告刑，應執
行有期徒刑壹年，扣案如附表三編號三所示之物沒收。
    事  實
一、丙○○（綽號「蟾蜍」）於民國96年9 月27日22時20分許，
    在其位於臺北縣中和市○○路262 號14樓之2 之住處樓下即
    「天空之城」Ｂ棟大樓大廳時，因電梯感應卡之問題，不滿
    當時值班管理員未○○之處理，遂憤而離去尋找友人Ｄ○○
    （綽號「阿俊」，業經本院通緝）及綽號「小胖」之真實姓
    名年籍不詳之成年男子，渠等三人即基於恐嚇之犯意聯絡，
    於同日22時45分許，由丙○○攜帶其所有之如附表三編號三
    所示之不具殺傷力之仿GLCOK 廠17型半自動手槍製造之改造
    手槍1 支（槍枝管制編號：0000000000號），夥同Ｄ○○及
    綽號「小胖」之成年男子，返回該「天空之城」Ｂ棟大樓大
    廳，在值班之管理員未○○、申○○、李聰慧等三人面前，
    以右手持前開改造手槍1 支，再以左手拉該手槍之槍機滑套
    後，將手槍持以朝向未○○之加害生命、身體之行為，恐嚇
    管理員未○○、申○○、李聰慧等三人，使其三人均心生畏
    懼，致生危害於安全，丙○○等三人隨即再動手毆打未○○
    、李聰慧（起訴書誤繕為毆打申○○，致其受傷），致未○○受有頭部其他開放性傷口及肘、前臂、腕之表淺損傷等傷
    害（未○○傷害部分業經撤回告訴）及李聰慧之手部受傷（
    傷害部分未據告訴），嗣經未○○、李聰慧、申○○等三人
    不斷向丙○○道歉求饒，丙○○與Ｄ○○、綽號「小胖」等
    三人始罷手離去。
二、丙○○於97年1 月28日下午某時許，受綽號「志明」之真實
    姓名年籍不詳之成年男子所託，代為處理壬○○○積欠綽號
    「洪仔」之真實姓名年籍不詳之成年男子之簽賭債務，丙○○受託後，隨即指示Ｄ○○、戊○○（綽號「蝌蚪」）、己○○（綽號「小瑋」）等人帶人前往砸店討債，丙○○即與
    Ｄ○○、戊○○、辛○○（綽號「阿風」）、卯○○、己○○及林國榮（綽號「阿龍」，未經起訴，應由檢察官另行依
    法處理）、自稱「黃祖原」、「吳敬祖」之成年男子等人共
    同基於恐嚇之犯意聯絡，於同日下午約18時許左右，推由Ｄ
    ○○帶同戊○○、辛○○、卯○○、己○○及林國榮（綽號
    「阿龍」）、自稱「黃祖原」、「吳敬祖」之成年男子，前
    往壬○○○位於臺北市○○區○○路2 段23號1 樓之「福興
    洗衣店」，由己○○出言詢問壬○○○何以不還錢後，再由
    己○○、卯○○等人動手將店內桌上之衣物、洗衣顏料等物
    撥到地上（該等衣物及洗衣顏料並未達毀損之程度，又起訴
    書誤繕尚有砸毀店內設備），以此加害財產之行為，恐嚇壬○○○，使其心生畏懼，致生危害於安全，並揚言叫壬○○○儘速與綽號「洪仔」之成年男子聯繫還錢之事宜後，始罷
    手離去，Ｄ○○並於離去後，隨即向丙○○回報，而壬○○○亦隨即向友人借款新臺幣（下同）50萬元交予綽號「洪仔
    」之成年男子以為清償，「洪仔」於取得款項後，隨即委由
    「志明」將報酬2 萬元交予丙○○，丙○○即將該報酬中之
    9,000 元交由Ｄ○○分予己○○、再將其中2,000 元分予辛○○、2,000 元分予卯○○，餘款再用以請Ｄ○○等人吃飯
    。
三、(一)丙○○自97年2 月5 日22時許起，在臺北縣中和市○○路
    643 號之「水精靈檳榔店」地下室，與乙○○（綽號「小龍
    」）、Ｃ○○（綽號「明德」）及多名真實姓名年籍不詳之
    成年人等人賭博，迄翌日（即97年2 月6 日）3 時許，丙○○因賭輸30多萬元而懷疑乙○○詐睹，遂指示Ｄ○○、天○○（業經本院通緝）、戊○○、辛○○、卯○○、己○○及
    林國榮（綽號「阿龍」）等人前來，渠等即共同基於妨害自
    由之犯意聯絡，由丙○○手持前開事實一所示之不具殺傷力
    之仿GLCOK 廠17型半自動手槍製造之改造手槍1 支（槍枝管
    制編號：0000000000號），另綽號「阿龍」之林國榮亦手持
    不具殺傷力之不詳改造手槍1 支（未扣案，無證據證明具有
    殺傷力），由丙○○以持槍脅迫之方式，喝令Ｄ○○等人將
    乙○○、Ｃ○○等二人強行押至該檳榔店之1 樓，以此方法
    剝奪其二人之行動自由，再由丙○○出言詢問乙○○是否詐
    賭，然為乙○○所否認，林國榮見狀即以該不具殺傷力之不
    詳改造手槍之槍托敲打乙○○之頭部，卯○○等人亦出手毆
    打乙○○，致乙○○受有頭皮約1 公分之淺撕裂傷之傷害（
    傷害部分未據告訴），丙○○見乙○○不承認詐賭，遂與Ｄ
    ○○、天○○、戊○○、辛○○、卯○○、己○○及林國榮
    等人承前妨害自由之犯意聯絡，指示Ｄ○○等人，再以持槍
    及多人在場之脅迫方式，分別駕駛多輛自用小客車，將乙○○、Ｃ○○等二人押至臺北市○○區○○街46號之香格里拉
    酒店包廂內私行拘禁，接續以此方式剝奪乙○○、Ｃ○○等
    二人之行動自由，嗣丙○○因無法證明乙○○有詐賭情事，
    始向乙○○、Ｃ○○等二人致歉，並經王斯斯、Ｃ○○之同
    意，帶其二人轉往臺北市西門町之錢櫃KTV 唱歌喝酒賠罪。
    (二)數日後，丙○○思及此事，仍心有不甘，轉而懷疑詐賭之
    事與Ｃ○○有關，遂於97年2 月23日23時許，又另行起意，
    再與Ｄ○○、戊○○、辛○○、卯○○、己○○等人共同基
    於妨害自由之犯意聯絡，由丙○○假意邀約乙○○喝酒聊天
    ，再由乙○○轉而邀約Ｃ○○到場，乙○○、Ｃ○○不疑有
    他，均依約前往臺北縣三重市○○路27號之泰國蝦活蝦料理
    餐廳，丙○○見其二人抵達後，隨即手持前開不具殺傷力之
    仿GLCOK 廠17型半自動手槍製造之改造手槍1 支（槍枝管制
    編號：0000000000號），以持槍及由Ｄ○○等人出手毆打Ｃ
    ○○之強暴方式，將Ｃ○○強行押至臺北縣新莊市○○路89
    2 號之檳榔攤拘禁，而以此方式剝奪Ｃ○○之行動自由，乙○○雖在場，然因畏懼丙○○而不敢反抗，只得任由丙○○
    等人將Ｃ○○帶離該泰國蝦活蝦料理餐廳，丙○○等人與Ｃ
    ○○抵達前開檳榔攤後，即由Ｄ○○出面詢問Ｃ○○於97年
    2 月5 日是否有詐賭或係由乙○○負責詐賭，Ｃ○○隨即否
    認，丙○○即憤而指示林國榮等人出手毆打Ｃ○○，致Ｃ○○受有左腳扭傷、右手第5 指指骨骨折及右手掌多處撕裂傷
    併肌腱斷裂、左手第3 指掌骨骨折等傷害，丙○○並向Ｃ○○恫稱：要其立刻籌出200 萬元以賠償詐賭之損失等語，致
    Ｃ○○因而心生畏怖，向丙○○求情，丙○○始同意減為34
    萬元，並撥打電話予乙○○，要求乙○○擔任保證人，乙○○惟恐Ｃ○○遭受不測因而同意，丙○○始釋放Ｃ○○離去
    。
四、(一)丙○○、Ｄ○○、辛○○、卯○○等四人因貪圖利益，自
    95年間某日起至97年3 月止期間，丙○○或單獨基於重利之
    犯意，或與Ｄ○○或與辛○○或與卯○○共同基於重利之犯
    意聯絡，以附表三編號1 所示之行動電話為聯絡工具，趁如
    附表一所示之人因急迫用錢之情形下，以如附表一所示之利
    息計算方式，收取與原本顯不相當之利息，並要求借款人簽
    立面額高於借款金額之借據、本票及保管條，且須交付證件
    影本（如國民身分證影本或健保卡影本）作為債務之擔保，
    貸放款項予如附表一所示之借款人。
    (二)嗣因借款人巳○○無法依約還款，丙○○遂與Ｄ○○、辛○○、戊○○、卯○○及林國榮（綽號「阿龍」）、二名真
    實姓名年籍不詳之成年男子共同基於妨害自由之犯意聯絡，
    由丙○○及Ｄ○○二人指示辛○○、戊○○、卯○○及林國
    榮、二名真實姓名年籍不詳之成年男子出面以押人討債之方
    式向巳○○催討債務，並以如附表三編號1 、3 、10、26所
    示之行動電話為聯絡工具，辛○○、戊○○、卯○○、林國
    榮及二名真實姓名年籍不詳之成年男子等六人即依丙○○及
    Ｄ○○之指示，於96年12月31日中午某時許，駕車前往臺北
    縣泰山鄉○○路60號，見巳○○與其越南籍女友梅垂琳在該
    處工作，隨即上前將其二人圍住，再強行將之押上車載至臺
    北縣新莊市○○路上之某泡沫紅茶店，以此脅迫方法剝奪其
    二人之行動自由，戊○○並隨即撥打電話向Ｄ○○回報，Ｄ
    ○○即於電話中向戊○○等人稱：小心一點，不要被警察抓
    到等語，而辛○○於泡沫紅茶店內，見巳○○身上並無現金
    可清償債務，遂指示戊○○與卯○○將梅垂琳押往其與巳○○位於臺北縣新莊市○○○路5 號4 樓之2 之住處，看看其
    住處是否有現金，戊○○與卯○○即承前妨害自由之犯意聯
    絡，將梅垂琳押至其上開住處後，因未發現藏有現金，戊○○隨即撥打電話回報辛○○，辛○○知情後即撥打電話詢問
    丙○○如何處理，丙○○即指示辛○○等人再找找是否有值
    錢物品可抵償，卯○○接獲指示後，即詢問梅垂琳，梅垂琳
    為求自保隨即交出身上之現金2,000 元及所戴之金項鍊1 條
    予卯○○，戊○○、卯○○二人即將梅垂琳押回前開泡沫紅
    茶店，辛○○見吳仁俊等二人僅取得2,000 元及金項鍊1 條
    ，隨即向巳○○恫稱：反正我不怕你跑，今晚要拿出10萬元
    來贖回你女朋友等語，命巳○○離去籌錢贖人，而巳○○於
    同日22時許，籌得現金8 萬元後，隨即撥打電話予辛○○，
    相約於臺北縣泰山鄉○○路上見面交款贖人，辛○○等人即
    將梅垂琳帶往該處，並收取陳國豪所交付予現金8 萬元後，
    又向巳○○稱：尚須返還本金及利息17萬元，但可分3 期清
    償，然須再簽立金額為17萬元之本票、借據、保管條等語，
    巳○○為能贖回女友梅垂琳，即同意簽立本票、借據、保管
    條，卯○○見狀，始將前開梅垂琳所交出之2,000 元及金項
    鍊返還梅垂琳，辛○○等人亦當場釋放梅垂琳與巳○○離去
    ，並將所取得款項交予丙○○及Ｄ○○，Ｄ○○即將其中12
    ,000元分予戊○○。
    (三)辛○○、卯○○等二人因思及前次未能幫丙○○催討全部
    債務，其二人遂自行起意，於97年1 月9 日21時許（起訴書
    誤繕為同年月7 日），在臺北縣泰山鄉○○路之麥當勞前，
    要巳○○先行清償2 萬元，因巳○○表示僅有8,000 元，請
    求寬限數日，辛○○及卯○○等二人當場遂怒萌傷害之犯意
    聯絡，推由辛○○至其所駕駛之自用小客車內取出其所有之
    球棒1 支，持以毆打巳○○之左手臂，致巳○○受有左手筋
    骨傷害之傷害，巳○○為免受傷更重，隨即向友人借得12,0
    00元，而湊滿2 萬元交予辛○○、卯○○等二人，辛○○、
    卯○○等二人始倖然離去。
    (四)辛○○於97年1 月底某日，思及巳○○應再清償5 萬元，
    遂前往臺北縣泰山鄉某處，向巳○○催討債務，巳○○即向
    辛○○表示僅有38,000元，辛○○遂自行起意，單獨基於恐
    嚇之犯意，向巳○○恫稱：一定要湊足5 萬元，不然就看著
    辦，你之前被打的事，忘記了嗎等加害身體之言詞，使其心
    生畏懼，致生危害於安全，巳○○隨即再向友人借款，而於
    97年1 月31日湊得5 萬元交予辛○○。
五、戊○○、辛○○等二人均明知Ｋ他命係毒品危害防制條例所
    列管之第三級毒品，不得非法販賣，戊○○或單獨基於販賣
    第三級毒品以營利之犯意，或與辛○○、或與真實姓名年籍
    不詳之成年人共同基於販賣第三級毒品以營利之犯意聯絡，
    以如附表三編號10、26所示之行動電話為販賣Ｋ他命時之聯
    絡工具，再以如附表三編號17所示之電子磅秤分裝Ｋ他命後
    ，於附表二所示之時間、地點，以附表二所示之價格，販賣
    第三級毒品Ｋ他命予附表二所示之買家。
六、卯○○明知可發射子彈具有殺傷力之改造手槍，係槍砲彈藥
    刀械管制條例所列管之槍砲，非經中央主管機關許可，不得
    無故持有，竟基於持有可發射子彈具有殺傷力之改造槍枝之
    犯意，於97年2 月間某日，在臺北縣永和市仁愛公園旁，因
    綽號「小黑」之真實年籍不詳之成年男子積欠其債務，而收
    受綽號「小黑」之成年人所交付用以抵債之可發射子彈具有
    殺傷力之仿WALTHER 廠PPK/S 型半自動手槍製造之槍枝，換
    裝土造金屬槍管而成之改造手槍1 支（槍枝管制編號：0000
    000000號）及不具殺傷力之非制式子彈7 顆，並將上開槍彈
    藏放於其居住之臺北縣永和市○○路381 號6 樓之居所而持
    有至97年4 月9 日10時10分許為警查獲時止。
七、嗣於97年4 月9 日7 時許，在臺北縣永和市○○路○ 段129
    號之錢櫃KTV 第310 包廂，為警循線查獲丙○○、Ｄ○○、
    卯○○、己○○等人，並扣得如附表三編號1 、2 所示之行
    動電話2 支；再於同日10時50分許，在臺北縣中和市○○路
    262 號14樓之2 ，扣得丙○○所有之如附表三編號3 所示之
    不具殺傷力之改造手槍1 支（槍枝管制編號：0000000000號
    ）；又於同日8 時40分許，在Ｄ○○位於臺北縣中和市○○
    路148 巷29號6 樓之住處，扣得如附表三編號4 至6 所示之
    物；另於同日11時30分許，在戊○○位於臺北縣三重市○○
    路○ 段194 號3 樓之2 之住處扣得如附表三編號7 至18所示
    之物；又於同日7 時40分許，在辛○○位於臺北市中山區○○○路○ 段59巷45號9 樓之住處，扣得如附表三編號19至27
    所示之物；復於同日8 時10分許，在卯○○位於臺北縣板橋
    市縣○○道○ 段33巷9 弄11號6 樓之住處，扣得如附表三編
    號28、29所示之物，再於同日10時10分許，在卯○○位於臺
    北縣永和市○○路381 號5 樓之居所，扣得如附表三編號30
    、31所示之物；又於同日8 許45分許，在己○○位於臺北市
    萬華區○○街○ 段124 之1 號3 樓，扣得如附表三編號32至
    36 所 示之物，始悉上情。
八、案經申○○、未○○、乙○○、Ｃ○○、巳○○訴由臺北縣
    政府警察局中和分局報請臺灣板橋地方法院檢察署檢察官偵
    查起訴。
    理  由
壹、證據能力：
    本案公訴人所引用之卷證資料（包含人證與文書證據），並
    無證據證明係公務員違背法定程序所取得，又被告以外之人
    於審判外之陳述，經核並無非出於自由意願而為陳述或遭違
    法取證及顯有不可信之情況，再卷內之文書證據，亦無刑事
    訴訟法第159 條之4 之顯有不可信之情況與不得作為證據之
    情形，且被告丙○○、戊○○、辛○○、卯○○、己○○及
    渠等辯護人迄本院言詞辯論終結前均未聲明異議，依刑事訴
    訟法第159 條至159 條之5 之規定，均有證據能力，合先敘
    明。
貳、有罪部分：
一、事實一部分（即被告丙○○在天空之城大樓持槍恐嚇管理員
    ）：
    上揭被告丙○○如何於事實一所示時、地，夥同同案被告Ｄ
    ○○及真實姓名年籍不詳之綽號「小胖」之成年男子，並由
    丙○○手持不具殺傷力之改造手槍1 支，共同恐嚇管理員未
    ○○、申○○及李聰慧等犯罪事實，業據被告丙○○於本院
    審理時坦承不諱（見本院卷二第200 頁），並經證人即告訴
    人未○○、申○○於警詢、偵查中指訴明確，且有被告丙○○手持上開改造手槍及被告Ｄ○○、另名身型較胖之人在場
    之現場監視錄影翻拍照片17幀附卷可稽（見97年度偵字第15
    705 號偵查卷二第12至17頁），此外，尚有被告丙○○前開
    持以恐嚇所用之不具殺傷力之改造手槍1 支扣案可資佐證，
    而該支扣案之改造手槍經送請內政部刑事警察局，以性能檢
    驗法鑑定認：「槍管內具阻鐵且欠缺撞針，無法發射彈丸，
    認不具殺傷力」乙節，有該局97年5 月1 日刑鑑字第097005
    7651號槍彈鑑定書1 件佐卷可參（見97年度偵字第12715 號
    偵查卷二第90至93頁），足認被告丙○○前開不利於己之自
    白與事實相符，應堪採信。
二、事實二部分（即被告丙○○、戊○○、辛○○、卯○○、己○○等五人恐嚇福興洗衣店老闆娘壬○○○部分）：
  (一)被告丙○○、戊○○、卯○○、己○○部分：
    上揭被告丙○○、吳仁俊、卯○○、己○○如何於事實二所
    示之時、地，與Ｄ○○、林國榮、黃祖原、吳敬祖等人，恐
    嚇福興洗衣店老闆娘壬○○○之犯罪事實，業據被告丙○○
    、戊○○、卯○○、己○○等人於本院審理時坦承無誤（見
    本院卷二第200 、201 、271 頁），核與證人即被害人壬○○○於警詢、偵查及本院審理時證述相符（見97年度偵字15
    705 號偵查卷一第168 至171 頁、97年度偵字第12715 號偵
    查卷二第48至50頁、本院卷一第226 至230 頁），且有被告
    Ｄ○○向丙○○回報處理完畢、被告己○○向丙○○回報有
    收受Ｄ○○所轉交之報酬9,000 元之通聯譯文1 紙在卷可參
    （見97年度偵字第15705 號偵查卷二第152 頁反面編號第56
    8 號、第569 號之譯文），足認被告丙○○、戊○○、卯○○、己○○前開不利於己之自白均核與事實相符，堪予採信
    。
  (二)被告辛○○部分：
    訊據被告辛○○固坦承有駕車前往前福興洗衣店之事實，惟
    矢口否認有何恐嚇之犯行，辯稱：伊當日係在車上等待，並
    未進入洗衣店，對洗衣店內所發生之事情並不知情云云。其
    辯護人辯護意旨略以：被告辛○○當日僅係負責駕車載送其
    他同案被告前往，其並未下車進入洗衣店，未實際參與對被
    害人壬○○○所為恐嚇之行為等語。惟查：被告丙○○確有
    指示被告Ｄ○○等人前往福興洗衣店，以砸店方式向被害人
    壬○○○暴力討債之情（已如前述），再參以被告辛○○於
    警詢、偵查中已明確供稱：（問：97年1 月28日18時許左右
    ，你有無與副會長Ｄ○○及成員卯○○前往臺北市萬華區的
    1 家洗衣店暴力討債？並毀壞其店內設備？事後於萬華區慶
    功喝酒？）我們是去警告，並空手將店內弄亂。事後有去海
    產店吃飯、喝酒，但我開車沒有喝酒。當天己○○、戊○○
    也有去等語（見97年度偵字第15705 號偵查卷一第72頁、97
    年度他字第7689號偵查卷第317 頁），核與共同被告卯○○
    於警詢時供證：（問：97年1 月28日傍晚，至臺北市○○區
    ○○路2 段96巷23號「洗衣店」砸店之事，你有無參加？）
    有。是丙○○叫我過去砸店，還有Ｄ○○、辛○○、己○○
    、戊○○及綽號：「阿龍」及己○○另外2 個朋友。我們到
    「洗衣店」附近與丙○○會合，丙○○叫我們至該店要債，
    並說不還錢就翻店，隨後到達該店後，「Ｄ○○在店外，我
    們其他人都有進去店內」現在只有老闆娘一人，由己○○問
    ：「要不要還錢，不還是不是」，老闆娘問答：「我真的沒
    錢，要等我老公……」，己○○帶頭翻店，我們就一起動手
    ，將放在桌上之客人衣物撥到地下等動作就離開現場等語（
    見97年度偵字第15705 號偵查卷一第95頁反面、96頁），且
    被告辛○○當日18時31分許，於電話中與不詳友人聊天時，
    亦提及：「剛剛去砸店，他們欠錢不還就去砸店，（對方問
    ：什麼店）洗衣店」等語，有該通電話監聽譯文1 紙存卷足
    參（見97年度偵字第15705 號偵查卷二第263 頁編號48號之
    譯文），顯見被告辛○○就上開丙○○所指示之以砸店方式
    討債之行為確實知情，並有實際進入店內參與砸店恐嚇之行
    為甚明，是被告辛○○辯稱不知情，無非事後卸責之詞，難
    以採信。
三、事實三部分（即被告丙○○、戊○○、辛○○、卯○○、己○○等五人二次對告訴人乙○○、Ｃ○○等二人妨害自由部
    分）：
  (一)被告丙○○、戊○○、卯○○、己○○部分：
    上揭被告丙○○、吳仁俊、卯○○、己○○如何於事實三所
    示之時、地，與天○○（僅參與事實三之(一)所示之妨害自由
    部分）、林國榮等人，對告訴人乙○○、Ｃ○○為妨害自由
    之犯罪事實，業據被告丙○○、戊○○、卯○○、己○○等
    人於本院審理時坦承無誤（見本院卷二第200 、201 、271
    頁），並經證人即告訴人乙○○於警詢、偵查中及Ｃ○○於
    警詢、檢察事務官詢問及偵查中指訴明確（見97年度偵字15
    705 號偵查卷一第179 至181 、183 至185 頁、97年度偵字
    第12715 號偵查卷一第149 至154 、161 至166 頁），而告
    訴人乙○○因此受有頭皮約1 公分之淺撕裂傷之傷害、Ｃ○○亦因此受有左腳扭傷、右手第5 指指骨骨折及右手掌多處
    撕裂傷併肌腱斷裂、左手第3 指掌骨骨折等傷害等情，有臺
    北市立聯合醫院97年6 月23日北市醫興字第09732244700 號
    函、乙○○前往就醫之急診收據、Ｃ○○之診斷證明書各1
    紙佐卷可考（見本院卷一第59頁、97年度偵字第12715 號偵
    查卷一第153 頁，97年度他字第1947號偵查卷第5 頁），且
    有被告丙○○等人間之通話譯文附卷可參（見97年度偵字第
    1570 5號偵查卷二第189 頁編號第36號之譯文），此外，並
    有被告丙○○所有而持以所用之不具殺傷力之改造手槍1 支
    扣案可資佐證，足認被告丙○○、戊○○、卯○○、己○○
    前開不利於己之自白均核與事實相符，同堪採信。
  (二)被告辛○○部分：
    訊據被告辛○○固坦承有依丙○○、Ｄ○○之指示，駕車搭
    載丙○○等人自水精靈檳榔攤前往香格里拉酒店，並有駕車
    至泰國蝦活蝦料理餐廳，再轉往臺北縣新莊市○○路892 號
    之檳榔攤等事實，惟矢口否認有何參與妨害自由之犯行，辯
    稱：就事實三之(一)所示部分，伊係接獲Ｄ○○之電話，始駕
    車前往水精靈檳榔攤搭載丙○○等人前往香格里拉酒店喝酒
    聊天，伊在酒店內並未看見有人被打之情形；另就事實三之
    (二)所示部分，伊僅係駕車搭載Ｄ○○、卯○○前往泰國蝦活
    蝦料理餐廳，並未進入餐廳內，就Ｃ○○遭人妨害自由之事
    完全不知情云云。其辯護人辯護意旨略以：被告辛○○僅係
    負責駕車，並未實際參與強押及毆打被害人之行為等語。惟
    查：被告丙○○確有二次夥同被告Ｄ○○等人對告訴人林斯
    祈、Ｃ○○為妨害自由之犯行等情（已如前述），被告辛○○雖辯稱：僅係單純負責駕車，對二次妨害自由之犯行均不
    知情云云，然告訴人乙○○、Ｃ○○均已明確指認被告辛○○確有參與妨害自由之犯行無誤（見97年度偵字第15705 號
    偵查卷一第180 頁反面、182 、184 186 頁、97年度偵字第
    12718 號偵查卷一第151 、164 頁），且經共同被告丙○○
    於警詢時供證：前開二次妨害自由之犯行，被告辛○○均有
    在場等語明確（見97年度偵字第15705 號偵查卷一第22頁反
    面、23頁反面），復經共同被告Ｄ○○於電話中稱：昨天肚
    爛，把另一邊的人押走。蟾蜍（即被告丙○○）肚爛，把人
    押走，弄到中午等語，有該電話監聽譯文1 紙在卷可考（見
    97年度偵字第15705 號偵查卷二第189 頁編號36號之譯文）
    ，顯見被告辛○○就上開二次妨害自由之犯行，主觀與丙○○等人確有犯意聯絡，客觀上亦有參與其內共同助勢而為妨
    害自由之犯行無誤，是被告辛○○辯稱不知情，要係臨訟飾
    卸之詞，殊無可採。
四、事實四之(一)部分（即被告丙○○、卯○○、辛○○之重利部
    分）：
  (一)被告丙○○、卯○○部分：
    就事實四之一所示之犯罪事實，業據被告丙○○、卯○○於
    本院審理時坦承不諱（見本院卷二第200 、201 頁），復經
    證人即借款人巳○○、宙○○、丑○○、酉○○、子○○、
    癸○○、宇○○於警詢、偵查中、Ｂ○○、玄○○於警詢、
    偵查及本院審理時證述綦詳（見97年度偵字15705 號偵查卷
    一第140 至141 、173 至177 、191 至192 、194 至195 、
    197 至199 、201 至203 、209 至210 、214 至215 頁，97
    年度偵字第12715 號偵查卷一第22至25、29至32、36至38、
    42至44、51至55、76至78頁，97年度他字第7689號偵查卷第
    126 至228 、229 至232 頁，本院卷一第247 至251 、254
    至256 頁），且有前開借款人所簽立之借據10紙、本票10紙
    、保管條10紙、支票1 紙、身分證影本3 紙、健保卡影本1
    紙、警員查獲被告卯○○而扣得巳○○所簽立之本票、借據
    、保管條之照片3 幀佐卷可考（見97年度偵字第15705 號偵
    查卷二第29至58、73至75、5 至6 頁），足認被告丙○○、
    卯○○上開不利於己之自白均核與事實相符，應堪採信。
  (二)被告辛○○部分：
    訊據被告辛○○雖矢口否認有何共同重利之犯行，辯稱：伊
    就丙○○經營地下錢莊貸放重利之事完全不知情云云。其辯
    護人辯護意旨略以：借款人癸○○、宙○○於警詢、偵查中
    並未提及被告有何重利之犯行，是被告丙○○所為之重利犯
    行核與被告辛○○無關等語。惟查：觀諸證人即借款人癸○○於警詢、偵查中證稱：我於96年12月21日左右，因為急需
    20萬元，經朋友鄧維國介紹自稱「陳先生」之人，我與陳先
    生在電話中聯繫，說我急著當天要用到20萬元，陳先生在電
    話中跟我約在中和市○○路東帝士大樓前見面，「陳先生」
    直接拿現金176,000 元（預扣利息）給我，當時「陳先生」
    和另一人自稱係竹聯幫地堂的人，雙方約定好每10天為1 期
    利息24,000元，約定匯款方式繳付利息（戶名：丙○○、萬
    泰銀行中和分行、帳號000000000000），並略帶恐嚇語氣的
    說如果沒按照時間還款就要小心點，不然會很難看，陳先生
    並當場叫我簽立20萬元本票、借據、保管條作為抵押，我今
    天才知道「陳先生」就是丙○○本人。……經我當場指認可
    清晰認出丙○○、辛○○（借款當日同行的另一人）二人，
    就是他們借我高利貸等語（見97年度偵字第15705 號偵查卷
    一第202 頁，96年度他字第7689號偵查卷第226 、227 頁）
    ，及證人即借款人宙○○於警詢、偵查中亦明確證稱：我於
    96年12月28日因為急需30萬元，經朋友癸○○介紹自稱「陳
    先生」之人（即被告丙○○），我與陳先生在電話中聯繫，
    說我急著當天要用到30萬元，陳先生在電話中說只能借20萬
    ，於是隔天我們約在中和市○○路上見面，「陳先生」直接
    拿現金176,000 元（預扣利息）給我，當時「陳先生」和另
    一人「辛○○」自稱係竹聯幫地堂的人，說好每10天為1 期
    利息24,000元，約定以匯款方式繳付利息（戶名：丙○○、
    萬泰銀行中和分行、帳號00000000 0000） ，並口氣很兇狠
    的說，如果沒按照時間還款就要我看著辦，「陳先生」並當
    場叫我簽立20萬元本票作為抵押，……我後來才知道「陳先
    生」就是丙○○本人。……經我當場指認可清晰認出丙○○
    、辛○○二人，就是他們借我高利貸等語（見97年度偵字第
    15702 號偵查卷一第194 至195 頁、97年度他字第7689號偵
    查卷第229 至232 頁），參以證人癸○○、宙○○與被告辛○○本不相識，亦無仇隙，衡情自無甘冒偽證罪責而設詞誣
    陷被告辛○○之虞，是證人癸○○、宙○○上開所證，應堪
    採信，足認被告丙○○確係夥同被告辛○○共同貸放重利予
    證人癸○○、宙○○無疑，是被告辛○○空言否認重利犯行
    ，要係事後圖卸之詞，又辯護人誤認證人癸○○、宙○○均
    未指認被告辛○○部分，顯有誤會，所辯均不足採。
五、事實四之(二)、(三)、(四)部分（即被告丙○○、辛○○、戊○○
    、卯○○對告訴人巳○○妨害自由，被告辛○○、卯○○對
    告訴人巳○○傷害，被告辛○○恐嚇告訴人巳○○等部分）
    ：
  (一)被告戊○○坦承部分：
    上開被告戊○○如何與被告辛○○、卯○○、林國榮及二名
    真實姓名年籍不詳之成年男子，依被告丙○○、Ｄ○○之指
    示，於事實四之(二)所示之時、地，對告訴人巳○○及其女友
    梅垂琳為妨害自由之犯罪事實，業據被告戊○○於本院審理
    時坦承不諱（見本院卷二第271 頁），並經證人即告訴人巳
    ○○於警詢、偵查中指訴明確（見97年度偵字15705 號偵查
    卷一第173 至177 頁，97年度偵字第12715 號偵查卷一第51
    至55頁），且有被告辛○○向丙○○、Ｄ○○回報處理情形
    之通話譯文1 紙附卷可參（見97年度偵字第15705 號偵查卷
    二第131 頁編號第328 號之譯文），足認被告戊○○前開不
    利於己之自白核與事實相符，應堪採信。
  (二)被告辛○○坦承之傷害部分：
    前揭被告辛○○如何持球棒傷害告訴人巳○○之犯罪事實，
    業據被告辛○○於本院審理時供承無誤（見本院卷二第200
    頁），且經證人即告訴人巳○○於警詢、偵查中指訴綦詳，
    足認被告辛○○此部分之自白核與事實相符，同堪採信。
  (三)被告丙○○、辛○○、卯○○否認部分：
    訊據被告丙○○矢口否認有何妨害自由之犯行，辯稱：伊僅
    係委託辛○○處理巳○○欠債之事，並未指示辛○○以違法
    方式討債云云；其辯護人辯護意旨略以：被告丙○○僅係委
    託辛○○代為向巳○○收款，並未指示辛○○要如何收款，
    關於泡沫紅茶店之事，完全係辛○○個人之意思，被告丙○○完全不知情等語。訊之被告辛○○矢口否認有何妨害自由
    及恐嚇等犯行，辯稱：伊係受丙○○之委託，向巳○○催討
    債務，伊當日係經巳○○之同意，一同前往泡沫紅茶商談，
    並未強押巳○○及其女友，另就恐嚇部分，伊只是提醒巳○○要按期清償債務，並無恐嚇之意云云；其辯護人辯護意旨
    略以：被告辛○○因受Ｄ○○收留，而免於在外流浪，因而
    幫忙Ｄ○○處理部分事宜，但絕無施以強暴、脅迫等手段強
    押巳○○、梅垂琳等二人等語。質之被告卯○○矢口否認有
    何妨害自由及傷害等犯行，辯稱：伊沒有強押巳○○及其女
    友，其二人是自願前往泡沫紅茶店，且行動自由，未受到拘
    束；另持球棒傷害巳○○之人係辛○○，並非伊云云；其辯
    護人辯護意旨略以：被告卯○○並無強押巳○○至泡沫紅茶
    店，當日係巳○○自願前往，被告卯○○亦未限制其行動自
    由等語。惟查：
  1.觀諸證人巳○○於警詢、偵查中證稱：阿風（辛○○）、蝌
    蚪（戊○○）和另外四名不明人士開2 部車，於96年12月31
    日早上到我工作的地點（臺北市○○鄉○○路60號）找我，
    一看到我就不發一語的強行將我和我女朋友梅垂琳二人押走
    ，分乘2 部車，我被阿風（辛○○）押到新樹路的1 家泡沫
    紅茶店打電話籌錢，蝌蚪（戊○○）與另一人將我女朋友梅
    垂琳押到我住處（新莊市○○○路5 號4 樓之2） ，開始搜
    刮財物，因無值錢財物，蝌蚪（戊○○）就將我女朋友梅垂
    琳身上的金項鍊、現金新臺2,000 元搶走。阿風（辛○○）
    對我說反正我不怕你跑，你今晚要拿10萬元來贖你女朋友，
    之後就讓我離開四處籌錢，到晚上22時，我只籌到8 萬元，
    我主動打給阿風（辛○○）的電話0000000000，告知阿風我
    已湊足錢要贖我女朋友回來，我們就約在臺北縣泰山鄉○○
    路見面，23時許阿風（辛○○）與另外3 人帶我女朋友來，
    看到我只有8 萬元，就馬上改口要我再加付17萬元，並立即
    要我簽立本票、借據、保管條，分3 期攤還才放我、女朋友
    離開等語（見97年度偵字第15705 號偵查卷一第175 、176
    ，97年度偵字第12715 號偵查卷一第52、53頁），已明確指
    訴其當日與女友梅垂琳確實係受被告辛○○、戊○○、卯○○等人之脅迫，而遭強押至泡沫紅茶店私行拘禁。被告辛○○、卯○○空言辯稱：係經巳○○同意而前往泡沫紅茶店云
    云，核與事證不符，所辯顯係事後圖卸之語，不足採信。
  2.被告丙○○雖辯稱：並未指示被告辛○○等人要如何討債云
    云，然觀諸被告辛○○帶同戊○○、卯○○、林國榮及另二
    名成年男子強押告訴人巳○○至泡沫紅茶時，巳○○猶以被
    告辛○○之行動電話向被告丙○○求情，而丙○○亦當場於
    電話中指示被告辛○○稱：公司怎麼處理，你們就怎麼處理
    等語，再被告戊○○當日亦以其所有之行動電話0000000000
    撥打丙○○之行動電話0000000000，向丙○○報告：我在車
    上押人等語，有電話監聽譯文2 紙佐卷可考（見97年度偵字
    第15 705號偵查卷二第131 頁編號328 號之譯文、218 頁編
    號62之譯文），再者，被告戊○○於警詢時亦明確供稱：（
    問：你為何會與辛○○、卯○○、林國榮等四人前往向巳○○討債？）由丙○○、Ｄ○○指示我們前往。……（問：於
    96年12月31日下午2 時18分，0000000000通訊譯文編號第61
    ，你打給丙○○稱，老哥都找過了，只有2,000 元臺幣，還
    有……，丙○○立即回答，我打給你，為何意思？）丙○○
    叫我找到什麼東西要回報給他等語（見97年度偵字第15705
    號偵查卷一第64頁反面），復經被告卯○○於警詢供證：向
    巳○○要過4 次債，只有2 次暴力討債。……（問：你向巳
    ○○暴力討債是由何人指示？或是你本人自己之意思？）是
    丙○○指示我及辛○○、戊○○及綽號：「阿龍」四人前往
    等語（見97年度偵字第15705 號偵查卷一第96頁反面），顯
    見被告丙○○就被告辛○○等人前開對告訴人巳○○所為妨
    害自由之犯行確實知情，並有下達指示，且要求被告辛○○
    、戊○○等人隨時回報情況，灼然甚明，是被告丙○○空言
    辯稱不知情，要係卸責之詞，無足為信。
  3.又被告卯○○雖否認有何傷害犯行，惟被告辛○○持球棒毆
    打告訴人巳○○時，被告卯○○確係在旁助勢之情，已經證
    人即告訴人巳○○於警詢及偵查中指訴明確（已如前述），
    且被告卯○○於警詢時亦供承：（問：97年1 月7 日〈應係
    97年1 月9 日之誤繕〉21時許，你與辛○○至臺北縣泰山鄉
    麥當勞前，如何向巳○○暴力討債？）當時我在麥當勞用餐
    （巳○○本票在我身上），辛○○與巳○○在車上談債務問
    題，隨後辛○○打給我說巳○○錢拿不出來，叫我回來車上
    ，我們就帶巳○○至他老闆（筆錄誤載為「老版」）住處問
    他老闆為何會沒錢，因之前他老闆有向我們保證會有錢還，
    他老闆意思也是沒有錢，當場辛○○就回車上拿1 支黑色鐵
    棒往巳○○左手打下去，打了3 下，期間巳○○痛苦蹲下去
    ，我又將他扶起，並詢問他為何答應還錢不還，他被打後即
    打給友人湊錢，沒多久他朋友帶錢來，共拿2 萬給辛○○，
    再由辛○○交給我數看看數目對不對，正確後我又拿給辛○○，我們二人才離去等語（見97年度偵字第15705 號偵查卷
    一第97頁反面），可知被告辛○○持球棒毆打巳○○之左手
    臂時，被告卯○○不僅在場，甚且在巳○○遭毆打而痛苦蹲
    下時，猶出手再將巳○○撐起，並一再逼巳○○湊錢清償，
    益徵被告卯○○就被告辛○○當場所為之傷害行為，主觀上
    確有犯意聯絡，而推由被告辛○○動手實施傷害犯行甚明，
    是被告卯○○事後翻異，空言否認前供，無非飾卸之詞，要
    無可採。
  4.再被告辛○○雖否認有何恐嚇之犯意，然依證人巳○○於警
    詢時證稱：97年1 月底，我應該要繳新臺幣5 萬元給阿風（
    辛○○），但是我只能繳38,000元，阿風（辛○○）他說他
    不管，叫我一定要湊足5 萬元，不然要我看著辦，並說之前
    被打的事忘記了，是不是？我非常害怕拼命向朋友湊錢，終
    於在97年1 月31日湊足5 萬元還款等語（見97年度偵字第15
    705 號偵查卷一第176 頁），顯見證人巳○○聽聞被告辛○○所稱之前述言詞，確實心生畏懼，足生危害於安全甚明，
    是被告辛○○辯稱無恐嚇之犯意，殊難採信。
五、事實五部分（即被告戊○○、辛○○販賣第三級毒品Ｋ他命
    部分）：
    訊據被告戊○○、辛○○均矢口否認有何販賣第三級毒品Ｋ
    他命之犯罪事實，被告戊○○辯稱：伊雖有交付如附表二所
    示之Ｋ他命予他人，但伊僅係幫忙轉交，並未從中賺取利潤
    云云；其辯護人辯護意旨略以：被告戊○○僅係單純幫忙買
    家聯繫賣家，並代為約定所購買Ｋ他命之數量及交易地點，
    交易時並單純陪同賣家前往，並未從中獲利，自不構成販賣
    第三級毒品之犯行，且檢察官起訴之販賣第三級毒品犯行部
    分，就附表二編號8 所示部分，僅有買家地○○之指訴，並
    無其他補強證據，自無法證明被告戊○○有何販賣第三級毒
    品之犯行等語。被告辛○○辯稱：伊並未販賣Ｋ他命，伊係
    與人合資購買云云；其辯護人辯護意旨略以：被告辛○○僅
    有施用第三級毒品Ｋ他命，而向他人販入Ｋ他命之行為，並
    無販賣Ｋ他命之犯行，此由附表二所示之買家如丁○○、辰
    ○○均無證述曾向被告辛○○購買Ｋ他命之情，是本案並無
    證據證明被告辛○○涉有販賣第三級毒品之犯行等語。惟查
    ：
  (一)被告戊○○確有交付如附表二編號1 、2 之1 、3 至10所示
    之Ｋ他命予如附表二所示之購買者，並指示被告辛○○交付
    如附表二編號2 之2 所示之Ｋ他命予甲○○等事實，業據被
    告戊○○於本院審理時、被告辛○○於警詢時供明在卷（見
    本院卷二第272 頁，97年度偵字第15705 號偵查卷一第80頁
    反面），且經證人即如附表二所示之買家戌○○、丁○○、
    午○○於警詢、偵查中及甲○○、Ａ○○、庚○○、黃○○
    、地○○、亥○○、辰○○等人於警詢、偵查、本院審理時
    分別證述明確（見97年度偵字第15705 號偵查卷一第241 至
    242 、245 至248 、250 至252 、254 至255 、257 至258
    、260 至261 、264 至265 、267 至268 、270 至271 、27
    3 至274 頁，97年度偵字第12715 號偵查卷二第64至67、71
    至74、78至81頁，97年度偵字第12715 號偵查卷一第82至85
    、89至92、96至99、103 至105 、109 至122 、126 至128
    、134 至136 頁，本院卷一第273 至278 、279 至283 頁，
    本院卷二第7 至9 、10至13、15至23、151 至154 頁），且
    有被告戊○○、辛○○所使用之行動電話監聽譯文存卷可考
    （附於97年度偵字第15705 號偵查卷二），堪認被告戊○○
    確有或單獨或與真實姓名年籍不詳之成年男子或與被告辛○○（被告辛○○僅與被告戊○○共同販賣如附表二編號2 之
    2 所示之Ｋ他命）共同販賣如附表二所示Ｋ他命之犯行無疑
    。
  (二)被告戊○○雖辯稱：伊僅係單純代買家聯繫賣家，並陪同賣
    家前往交付Ｋ他命，並未居中獲利云云，然觀諸如附表二所
    示買家所為之陳述：
  1.證人即附表二編號1 所示之買家戌○○於警詢時證稱：（問
    ：96年12月31日上午12時50分，你有無打電話給Ｄ○○，說
    要購買毒品，並由Ｄ○○再打給戊○○將毒品送至三重市○○街55巷50號，戊○○依指示於96年12月31日1 時11分，將
    毒品送至該處給你，有無此事？）我印象中沒有打給Ｄ○○
    ，但我當日確實有向戊○○購買毒品，購買5 包Ｋ他命。…
    …（問：戊○○於97年4 月9 日，於本分局警訊筆錄坦承賣
    Ｋ他命給妳〈君君〉，每包代價為新臺幣500 元是否實在？
    ）實在等語（見97年度偵字第15705 號偵查卷一第247 頁反
    面），並於偵查中具結證稱：那次是我和戊○○購買Ｋ他命
    ，我不認識Ｄ○○，我記得是5 包Ｋ他命等語明確（見97年
    度偵字第12715 號偵查卷二第72頁），可知販賣並交付Ｋ他
    命予證人戌○○之人確係被告戊○○無誤。
  2.證人即附表二編號2 之1 所示之買家甲○○於警詢、偵查中
    均證稱：我有跟戊○○購買（Ｋ他命）。……（問：據戊○○0000000000通訊譯文發現97年1 月1 日上午8 時43分，你
    向戊○○購買8 包Ｋ他命代價3,000 元，是否正確？）正確
    ，他當時也是送至我公司黃金夜總會（臺北市○○區○○街
    34號1 樓前）。……價格每包都在300 至500 元之間等語（
    見97年度偵字第15705 號偵查卷一第250 頁反面、251 頁，
    97年度偵字第12715 號偵查卷二第64、65頁），足見證人甲○○確係向被告戊○○購買Ｋ他命無疑。至證人甲○○於本
    院審理時，先證稱：沒有向戊○○買過Ｋ他命，係向酒店幹
    部買，隨即又稱戊○○好像是酒店幹部，且經問及其於警詢
    、偵查中曾經指認向被告戊○○購買Ｋ他命之情，旋即改稱
    ：忘記了，沒有印象了等語（見本院卷二第153 頁），所證
    反覆不一，已難遽採，而證人甲○○亦自承：（問：今天離
    案發時間比較久，而之前你在警詢、偵查中作證時離案發時
    間比較近，以那個筆錄所的為實在？）我現在會忘記，因為
    公司事情比較多等語（見本院卷二第152 頁），而證人甲○○於警詢、偵查中所為之陳述，較案發時間為近，所為證述
    自較本院審理時所證較為可採，而其於本院審理時所為翻異
    前詞之陳述，無非臨訟迴護被告戊○○、辛○○之詞，不足
    採信。
  3.證人即附表二編號3 所示之買家Ａ○○於警詢時證稱：我認
    識編號7 戊○○（綽號「蚪蝌」〈應係「蝌蚪」之誤繕〉）
    ，我經朋友介紹認識他，我有向他買過Ｋ他命，……1 包（
    Ｋ他命）約新臺幣500 至600 元不等之價格，重量我不清楚
    。（問：97年1 月5 日上午2 時10分、2 時13分、2 時18分
    ，妳以0000-000000 電話向吳嫌購買5 支（5 包）Ｋ他命，
    並請吳嫌送至臺北市○○○路○段217巷口（臺北富邦銀行前
    ），是否實在？）是的。（問：你當時拿多少錢給戊○○？
    ）新臺幣3,000元等語（見97年度偵字第15705號偵查卷一第
    241頁反面），並於偵查中具結證稱：（問：97年1 月8日下
    午11時27分，你以0000-000000電話打給戊○○，向戊○○
    購買毒品，是否實在？）當次我也是要跟戊○○拿Ｋ他命，
    那次是拿5包3,000元，我每次都是拿5包等語（見97年度偵
    字第12715號偵查卷一第90頁），再於本院審理時具結證稱
    ：時間很久了，對於確實的時間不我記得了，但大約是在96
    年12月份左右，我總共跟戊○○購買過3次，我打電話給戊○○跟他買Ｋ他命，我是在臺北市○○○路臺北富邦銀行與
    戊○○交易Ｋ他命，我交錢給戊○○，戊○○將Ｋ他命給我
    ，我第一次是拿3,000元給戊○○，戊○○給我5小包的Ｋ他
    命，重量我不太清楚，至於第二、三次的交易地點及金額及
    Ｋ他命的數量，都跟第一次一樣。……（問：你每次都是拿
    剛好5包Ｋ他命嗎？）是的，每小包所裝的Ｋ他命數量都是
    差不多。我們在電話中是先約地點，但我在電話中有跟戊○○表示我要買Ｋ他命，到了約定的地點，我就跟戊○○講我
    要買3,000元Ｋ他命，戊○○就給我5包Ｋ他命，我們每次交
    易的時間就是晚上，大概就是11、12點以後，戊○○每次都
    開1部車子來等語（見本院卷一第274、27 7頁），並有前開
    購買Ｋ他命之監聽譯文2紙在卷可佐（見97年度偵字第15705
    號偵查卷二第224頁編號136至138、230頁反面編號218之譯
    文），顯見二次販賣並交付Ｋ他命予證人Ａ○○之人確係被
    告戊○○無誤。
  4.證人即附表二編號4 所示之買家庚○○於警詢、偵查中證稱
    ：我只認識編號7 戊○○（綽號「小六」），他自稱該綽號
    。……（問：你有無向戊○○購買過毒品？）有購買過一次
    。（問：你向戊○○購買何種毒品？）Ｋ他命。（問：於97
    年1 月16日下午1 時40分及2 時4 分，你以0000000000電話
    打給戊○○（0000000000），你向戊○○購買多少毒品？）
    我記得在電話中說要5 支（即5 包之意），但實際上只拿了
    1 包，拿了新臺幣5 、600 元給他。（問：當時你們是否約
    在臺北市○○街、德惠街口交易？）是的等語（見97年度偵
    字第15705 號偵查卷一第254 頁反面，97年度偵字第12715
    號偵查卷一第127 頁），且於本院審理時亦明確指認被告戊○○，且具結證稱：（問：你之前陳述，曾經向該名穿灰色
    衣服的被告，也就是戊○○購買過毒品Ｋ他命，是否如此？
    ）是跟他們買，不是單獨跟戊○○買，因為戊○○都是二個
    人，而戊○○會跟我聊天。……（問：你剛才說購買Ｋ他命
    時，是二個人來，你是跟那一個人購買的？）他們二人都是
    坐在車上，戊○○剛好坐在右前座，他會搖下車，坐在駕駛
    座的那個男生，直接將Ｋ他命交給我，我再將錢交給戊○○
    等語（見本院卷一第279 至281 頁），並有前開聯繫購買Ｋ
    他命之監聽譯文1 紙在卷可參（見97年度偵字第15705 號偵
    查卷二第243 頁反面編號361 、362 之譯文），足認被告戊○○確有於如附表二編號4 所示之時、地，與真實姓名年籍
    不詳之成年男子共同販賣Ｋ他命予證人庚○○無訛。
  5.證人即附表二編號5 所示之買家丁○○於警詢、偵查中證稱
    ：我只認識編號7 戊○○（綽號「小六」），他自稱該綽號
    。（問：你有無向戊○○購買過毒品？）有。……（問：97
    年1 月11日上午12時14分，你有無以0000000000號行動電話
    打給戊○○（0000000000），你向他買1 支Ｋ他命，有無此
    事？）有。代價新臺幣700 元，重量0.8 公克。……（問：
    當時你們是否在臺北市○○○路與德惠街口交易？）是的等
    語（見97年度偵字第15705 號偵查卷一第257 頁反面，97年
    度偵字第12715 號偵查卷一第96、97頁），並有前開聯繫購
    買Ｋ他命之監聽譯文1 紙在卷可參（見97年度偵字第15705
    號偵查卷二第235 頁反面編號275 之譯文），顯見證人丁○○確係向被告戊○○及另名真實姓名年籍不詳之成年男子購
    買Ｋ他命。
  6.證人即附表二編號6 所示之買家午○○於警詢、偵查中證稱
    ：我只認識編號7 戊○○（綽號「小六」），他自稱該綽號
    。（問：你有無向戊○○購買過毒品？）有。……（問：97
    年1 月10日下午4 時53分，你於中華錢櫃822 包廂，以你00
    00000000號行動電話打給戊○○（0000000000），你向他購
    買幾包Ｋ他命毒品，代價多少？）3 包，代價為3,000 元，
    並當場於中華錢櫃822 交錢給戊○○等語（見97年度偵字第
    15705 號偵查卷一第260 頁反面，97年度偵字第12715 號偵
    查卷一第134 、135 頁），並有前開聯繫購買Ｋ他命之監聽
    譯文1 紙在卷可參（見97年度偵字第15705 號偵查卷二第23
    5 頁反面編號268 之譯文），足認被告戊○○確有販賣並交
    付第三級毒品Ｋ他命予證人午○○甚明。
  7.證人即附表二編號7 所示之買家黃○○於警詢、偵查中證稱
    ：我只認識編號7 戊○○（綽號「蝌科」）。（問：你有無
    向戊○○購買過Ｋ他命毒品？）有。……經朋友介紹而認識
    （戊○○），他說如果我要買Ｋ他命，就找他購買。（問：
    97年1 月10日上午10時31分、上午11時22分、11時43分，你
    有無以0000000000號行動電話打給戊○○（0000000000），
    你向他購買50公克Ｋ他命，有無此事？）有。1 公克代價新
    臺幣450 元，我購買50公克共22,500元，當時他送到我三重
    市的住處，我當場交錢給他等語（見97年度偵字第15705 號
    偵查卷一第264 頁反面，97年度偵字第12715 號偵查卷一第
    109 、120 頁），且於本院審理時具結證稱：（問：你曾經
    在97年1 月10日向被告戊○○，購買過Ｋ他命是否如此？）
    是的。（問：是否打電話跟他購買Ｋ他命？）是的。（問：
    購買的數量、金額、地點為何？）數量我忘記了，金額好像
    是二萬多元，地點是在我三重市的住處，是戊○○開車送過
    來的，當時車上還有另外壹個人，但是車上那個人沒有在法
    庭上，所以我們是一手交錢一手交Ｋ他命，我是把錢拿給坐
    在副駕駛座的男子，那個男子再把Ｋ他命給我。……（問：
    你之前在警詢、偵查中，具體明確的證稱，你於97年1 月10
    日，打電話向戊○○購買Ｋ他命，1 公克是450 元，你向他
    購買50公克，所以總共是22,500元，戊○○確實有交給你50
    公克Ｋ他命，而你有交給他現金22,500元，是否如此？）是
    。（問：提示上開卷證第266 頁予證人閱覽，照片上的人，
    是否有你剛才說的坐在副駕駛座的男子？）沒有，我只能認
    出戊○○，其他照片上的人我都沒有看過。（問：你從何管
    道知道，可以跟戊○○購買Ｋ他命？）朋友介紹的，說戊○○那邊有賣Ｋ他命。我跟戊○○之間沒有特殊的交情，我與
    他只是單純的Ｋ他命買賣關係等語（見本院卷二第7 至9 頁
    ），並有前開聯繫購買Ｋ他命之監聽譯文2 紙在卷可參（見
    97年度偵字第15705 號偵查卷二第234 頁反面編號263 、23
    5 頁編號264 、265 之譯文），在在足徵證人黃○○確係向
    被告戊○○及另名真實姓名年籍不詳之成年男子購買Ｋ他命
    之情，灼然甚明。
  8.證人即附表二編號8 所示之買家地○○於警詢、偵查中證稱
    ：我只認識編號7 戊○○（綽號「小六」之男子）。我經朋
    友介紹認識他，我有向他買過Ｋ他命。（問：你於電話中是
    否均以「酒」來作為毒品術語？）是戊○○（小六）叫我要
    這樣講。……（問：你向戊○○購買1 包Ｋ他命之價格為何
    ？重量為多少？）1 包約新臺幣500 至600 元不等之價格，
    重量我不清楚。……都是在我臺北市○○○路○ 段住處樓下
    交易等語（見97年度偵字第15705 號偵查卷一第287 頁反面
    、288 頁），並於本院審理時具結證稱：我要買的那一次，
    時間是在幫Ａ○○打電話購買之後的事，我自己買的這次，
    交易地點是在臺北市○○○路○ 段我住處的樓下，這次交易
    的Ｋ他命重量也是1 小袋，……不過，是我跟戊○○一手交
    錢，戊○○一手交Ｋ他命給我，戊○○是一個人來。……（
    問：就你自己與戊○○交易Ｋ他命的部分，之前你在警詢、
    偵查中說，你是在97年1 月5 日以後，一直到過年前這段期
    間，買過2 次，每次買2 包，價錢是1,000 元到1,200 元，
    都是在臺北市○○○路○ 段住處樓下交易，有何意見？）我
    真的忘記，不過就我的部分，好像是1 次，但數量、金額應
    該就是跟警詢、偵查中所言為準等語（見本院卷二第12至13
    頁），顯見被告戊○○確有販賣並自行交付Ｋ他命予證人地
    ○○無訛。
  9.證人即附表二編號9 所示之買家亥○○於警詢、偵查中證稱
    ：我只認識編號7 戊○○（綽號「蝌科」）。（問：你有無
    向戊○○購買過Ｋ他命毒品？）有。我只有給他買過1 次。
    ……我是在「銀河」酒店上班與戊○○認識，有一次到錢櫃
    唱歌時，他跟我說要買Ｋ他命就找他，所以我才會打給他購
    買。（問：於97年1 月10日上午8 時52分、上午8 時56分，
    你有無以0000000000號行動電話打給戊○○（0000000000）
    ，你向他購買Ｋ他命，購買多少？）有。當時我購買5 公克
    ，我於三重市住處給吳仁俊2,500 元等語（見97年度偵字第
    15705 號偵查卷一第270 頁反面，97年度偵字第12715 號偵
    查卷一第103 、104 頁），且於本院審理時具結證稱：（問
    ：你之前陳述，曾經在97年1 月10日，向戊○○購買Ｋ他命
    ，是否如此？）是的。（問：當時購買多少數量、金額、交
    易地點？）我打電話給戊○○，我忘記數量多少，金額好像
    是2,500 元，交易地點是在我三重市○○○路的住處附近，
    應該以我在警詢、偵查中所言比較正確，因為現在時間久了
    ，有些忘記了。（問：當天戊○○是否跟你一手交錢一手交
    貨？）不是，當天戊○○開車過來，副駕駛座還有另一個男
    子，我把錢拿給副駕駛座的男子，這個男子再拿Ｋ他命給我
    ，但是我打電話聯繫買Ｋ他命的人是戊○○。……（問：〈
    提示上開偵卷第272 頁予證人閱覽〉照片上的人是否有剛才
    你說坐在副駕駛座跟你收錢，交付Ｋ他命的男子？）沒有，
    那個人有戴帽子，而且當時是晚上，所以我沒有看清楚，我
    只有看過照片上的戊○○，就是我跟他打電話聯繫。（問：
    你之前在警詢、偵查中說，跟戊○○買5 公克的Ｋ他命，你
    付給他現金2,500 元，是否如此？）是的等語（見本院卷二
    第15、16頁），並有前開聯繫購買Ｋ他命之監聽譯文1 紙在
    卷可參（見97年度偵字第15705 號偵查卷二第234 頁編號25
    5 、256 之譯文），堪認證人吳馨漪確係向被告戊○○及另
    名真實姓名年籍不詳之成年男子購買Ｋ他命之情，灼然甚明
    。
  10.證人即附表二編號10所示之買家辰○○於警詢、偵查中證稱
    ：我只認識編號7 戊○○（綽號「小六」）。（問：你有無
    向戊○○〈小六〉購買過Ｋ他命毒品？）有。……我在「君
    悅」酒店與他（即戊○○）認識，當時他說如果我要買Ｋ他
    命，就找他購買。（問：97年1 月6 日上午5 時6 分，你有
    無以0000000000號行動電話打給戊○○（0000000000），你
    向他購買3,000 元Ｋ他命）有。（問：幾包Ｋ他命代價3,00
    0 元？）6 包，每包500 元，每包重0.7 至0.8 公克。（問
    ：當時戊○○是否駕駛黑色賓士轎車至臺北市○○○路之屈
    臣氏賣毒給妳？）是的。……（問：另於97年1 月9 日下午
    8 時9 分，妳有無再向戊○○購買Ｋ他命，吳嫌稱買10送1
    ，並將Ｋ他命送到妳住處外面之慶豐銀行？）有的等語（見
    97年度偵字第15705 號偵查卷一第273 頁反面、274 頁，97
    年度偵字第12715 號偵查卷二第78、79頁），且於本院審理
    時具結證稱：（問：你之前陳述，曾經在1 月6 日在臺北市
    跟戊○○買過3,000 元的Ｋ他命，是否如此？）是的，但是
    拿Ｋ他命給我的人不是戊○○本人，是另外壹個男子，不過
    ，我是與戊○○打電話聯繫買Ｋ他命的事。拿Ｋ他命給我的
    那個人，現在沒有在法庭上。（問：你在電話裡面跟戊○○
    說要購買多少數量、金額、交易地點的Ｋ他命？）數量大概
    二、三包，但是時間太久了，我真的忘記了，但是我跟戊○○在電話裡面會先講好要購買的數量及金額，並約定交貨地
    點。（問：你之前陳述，97年1 月9 日，你在臺北市○○○
    路向戊○○購買Ｋ他命，是否如此？）是的，至於應該也是
    二、三包，金額是1 包600 元。（問：這次交易是否是戊○○親自送貨過來的？）不是，應該是跟第一次交Ｋ他命給我
    的那個人是同一個人，不過，這一次我也是先跟戊○○在電
    話裡面講好交易的地點、金額、數量，這次的交易地點是在
    臺北市○○○路慶豐銀行前。……（問：〈提示上開偵卷第
    27 3至274 頁予證人閱覽〉你之前在警詢、偵查中，你明確
    的證稱，你向戊○○買Ｋ他命的時間、地點、金額、重量，
    當時的陳述是否比較正確？）我記得我每次最多不會超過5
    包，97年1 月6 日那一次，應該是跟戊○○買5 包而已，不
    是6 包，每包五、六百元。97年1 月9 日那次，應該是以警
    詢中說的5 包比較正確等語（見本院卷二第18至22頁），並
    有前開聯繫購買Ｋ他命之監聽譯文2 紙在卷可參（見97年度
    偵字第15705 號偵查卷二第226 頁反面編號161 、233 頁編
    號239 之譯文），在在足徵證人辰○○確係向被告戊○○及
    另名真實姓名年籍不詳之成年男子購買Ｋ他命之情，灼然甚
    明。
  11.綜上可知如附表二所示之買家均係向被告戊○○洽談購買Ｋ
    他命事宜，亦即販賣Ｋ他命予如附表二所示買家之人確係被
    告戊○○甚明，被告戊○○空言辯稱：僅係代為聯絡賣家云
    云，核與事證不符，所辯尚難採信。
  12.再依證人戌○○於偵查中具結證稱：那次是我和戊○○購買
    Ｋ他命，……我記得是5 包Ｋ他命，價錢是2,000 到2,500
    之間，我只有跟戊○○買過這次，因我後來發現他的價位過
    高等語（見97年度偵字第12715 號偵查卷二第72 頁） ，可
    知被告戊○○販賣第三級毒品Ｋ他命之價格較一般藥頭為高
    ，參以被告戊○○於警詢時亦明確證稱：我每公克（Ｋ他命
    ）賣400-500 之代價，平均我100 公克賣出後可獲利5,000
    至10,000不等等語（見97年度偵字第15705 號偵查卷一第60
    頁），益徵被告戊○○販賣第三級毒品之行為，確有營利之
    意圖甚明，是被告戊○○辯稱：並未從中獲利云云，要係圖
    卸之語，無足採信。
  (三)又被告辛○○雖否認有受被告戊○○之指示，交付Ｋ他命予
    如附表二編號2 之2 之買家甲○○云云，然被告辛○○於警
    詢時已明確供承：（問：97年2 月4 日22時8 分〈你使用之
    00 00000000 號〉甲○○打給你稱要買5 包Ｋ他命，並叫你
    趕快送過來，此次你向他收多少錢？）甲○○當時應該是拿
    2,000 元給我等語（見97年度偵字第1570 5號偵查卷一第80
    頁反面），核與證人甲○○於警詢時所證：其當日所購買之
    Ｋ他命係由被告辛○○所交付之情相符，復參以被告辛○○
    於該日22時8 分6 秒，接獲證人甲○○以其所使用之行動電
    話0000000000號所打來購買Ｋ他命之電話後，隨即於同日22
    時12分29秒，以其所使用之行動電話00 00000000 向不詳藥
    頭調Ｋ他命，並再於同日22時21分12秒，撥打電話予甲○○
    稱：已調得Ｋ他命，準備前往交貨等情，有前開通話內容之
    監聽譯文佐卷可考（見97年度偵字第15705 號偵查卷二第26
    9 頁反面編號172 、174 、270 、編號17 6之譯文），顯見
    被告辛○○於97年2 月4 日，確有交付5 包Ｋ他命予甲○○
    ，並收受甲○○所交付之購買該5 包Ｋ他命之代價2,000 元
    之情無訛，再證人甲○○於偵查中亦具結證稱：我只有97年
    2 月4 日那次拜託辛○○買，因為他跟戊○○有認識等語（
    見97年度偵字第12715 號偵查卷二第65頁），可知甲○○該
    次係經由被告辛○○向被告戊○○購買第三級毒品Ｋ他命，
    自足認被告戊○○就被告辛○○上開販賣第三級毒品Ｋ他命
    予甲○○之犯行，確有犯意聯絡，並推由被告辛○○負責販
    出而交付第三級毒品及收取價金以獲利之行為甚明，是被告
    辛○○、戊○○前開辯稱，無非圖卸己身刑責之詞，均無可
    採。
六、事實六部分（即被告卯○○之持有具有殺傷力之改造手槍部
    分）：
  (一)質之被告卯○○矢口否認有何持有具有殺傷力之改造手槍之
    犯行，辯稱：扣案具有殺傷力之改造手槍並非伊的，伊真的
    不知伊住處藏有該支改造手槍云云。其辯護人辯護意旨略以
    ：該支具有殺傷力之改造手槍雖係於被告卯○○之住處所查
    獲，然被告卯○○之前曾將上開住處借予友人居住，是該支
    改造手槍確非被告卯○○所有等語。然查：被告卯○○係於
    97年4 月9 日7 時許，在臺北縣永和市○○路○ 段129 號之
    錢櫃ＫＴＶ第310 號包廂為警持拘票拘提到案後，於同日10
    時10分許，帶同警員至其位於臺北縣永和市○○路381 號6
    樓之住處搜索，當場扣得具有殺傷力之仿WALTHER 廠PPK/S
    型半自動手槍製造之槍枝，換裝土造金屬槍管而成之改造手
    槍1 支（槍枝管制編號：00 00000000 號）及不具殺傷力之
    非制式子彈7 顆等情，為被告卯○○於警詢時供明在卷（見
    97年度偵字第15705 號偵查卷一第87頁反面），且有搜索扣
    押筆錄及扣押物品目錄表各1 件、前開查獲槍彈之照片1 幀
    附卷可按（見97年度偵字第15705 號偵查卷一第346 至349
    頁，見97年度偵字第15705 號偵查卷二第7 頁），此外，尚
    有該改造手槍1 支、非制式子彈7 顆扣案可資佐證，而上開
    扣案之槍彈，經送請內政部警政署刑事警察局以性能檢驗法
    、試射法鑑定認：「一、送鑑手槍，鑑定情形如下：（二）
    送鑑手槍壹支（槍枝管制編號：0000000000號），認係改造
    手槍，由仿WALTHER 廠PPK/S 型半自動手槍製造之槍枝，換
    裝土造金屬槍管而成，擊發功能正常，可供擊發適用子彈使
    用，認具殺傷力。二、送鑑子彈柒顆，認均係非制式子彈，
    由金屬彈殼組合直徑8.0 ±0.5 ㎜金屬彈頭而成，採樣貳顆
    試射，無法擊發，認不具殺傷力」等情，有該局97年5 月1
    日刑鑑字第0970057651號槍彈鑑定書1 件佐卷可參（見97年
    度偵字第12715 號偵查卷二第90至93頁），此部分事實，應
    堪認定。
  (二)再被告卯○○於第一次警詢及偵查中已明確供稱：（問：警
    方於97年4 月9 日10時10分，在臺北縣永和市○○路381 號
    6 樓，經你同意下執行搜索當場起獲PPK/S 改造手槍（型號
    FS-9607）1把、子彈7 顆，該手槍及子彈是否為你本人所有
    ？從何而來？）是我所有。……（問：何人將該槍給你？真
    實姓名或住處為何？）我只知道他綽號叫小黑，其他聯絡電
    話及住處我都不知情。他是在97年2 月左右，在永和市仁愛
    公園旁，將該槍交給我的，他將槍給我時裡面就有7 顆子彈
    了。……小黑他是欠我新臺幣20,000元，將該槍質押在我這
    裡，以後他會拿錢（筆錄誤書為「哪前」）贖回，我知道（
    持有槍枝）是違法行為等語（見97年度偵字第15705 號偵查
    卷一第87頁反面、88頁，97年度他字第7689號偵查卷第294
    頁），而被告卯○○於97年5 月9 日第三次警詢時雖改稱：
    上開槍彈係被告辛○○所寄藏，伊當時不知槍砲罪很重，才
    於第一次警詢時稱槍是小黑撞球輸錢押給我的云云（見97年
    度偵字第15705 號偵查卷一第100 頁），然被告辛○○於本
    院審理時已明確否認上開槍彈係其所寄藏之情（見本院卷二
    第44頁），況衡諸常情，一般社會大眾均知持有具有殺傷力
    之改造手槍係重大犯罪，而被告卯○○為警查獲時，乃係年
    滿25歲之智識健全之成年人，實難諉為不知，是其辯稱：為
    警查獲時，不知槍砲罪很重，才決定扛下這條罪云云，顯與
    常情有悖，是被告卯○○事後翻異，空言否認前供，所辯無
    非飾卸之詞，不足採信，自應以其於第一次警詢時之自白，
    較為可採。
六、綜上諸情，參互印證，被害人前開指訴，應可採信。被告丙○○、戊○○、辛○○、卯○○、己○○等五人就否認犯行
    部分所辯，無非卸責之詞，均無足採。本案事證明確，被告
    丙○○、戊○○、辛○○、卯○○、己○○等人犯行，均堪
    認定，應依法論科。
七、論罪科刑部分：
  (一)核被告丙○○所為，就事實一、二部分，均係犯刑法第305
    條之恐嚇危害安全罪，就事實三之(一)、(二)部分，同係犯刑法
    第302 條第1 項之私行拘禁罪，就事實四之(一)部分，係犯9
    次刑法第344 條之重利罪，就事實四之(二)部分，係犯刑法第
    302 條第1 項之私行拘禁罪。被告戊○○所為，就事實二部
    分，係犯刑法第305 條之恐嚇危害安全罪，就事實三之(一)、
    (二)部分，均係犯刑法第302 條第1 項之私行拘禁罪，就事實
    四之(二)部分，係犯刑法第302 條第1 項之私行拘禁罪，就事
    實五部分，係犯13次毒品危害防制條例第4 條第3 項之販賣
    第三級毒品罪。被告辛○○所為，就事實二、四之(四)部分，
    均係犯刑法第305 條之恐嚇危害安全罪，就事實三之(一)、(二)
    部分，皆係犯刑法第302 條第1 項之私行拘禁罪，就事實四
    之(一)之附表一編號6 、7 部分，皆係犯刑法第344 條之重利
    罪，就事實四之(二)部分，係犯刑法第302 條第1 項之私行拘
    禁罪，就事實四之(三)部分，係犯刑法第277 條第1 項之傷害
    罪，就事實五部分，係犯毒品危害防制條例第4 條第3 項之
    販賣第三級毒品罪。被告卯○○所為，就事實二部分，係犯
    刑法第305 條之恐嚇危害安全罪，就事實三之(一)、(二)部分，
    均係犯刑法第30 2條第1 項之私行拘禁罪，就事實四之(一)之
    附表一編號3 部分，係犯刑法第344 條之重利罪，就事實四
    之(二)部分，係犯刑法第302 條第1 項之私行拘禁罪，就事實
    四之(三)部分，係犯刑法第277 條第1 項之傷害罪，就事實六
    部分，係犯槍砲彈藥刀械管制條例第8 條第4 項之未經許可
    持有可發射子彈具有殺傷力之改造手槍罪。被告己○○所為
    ，就事實二部分，係犯刑法第305 條之恐嚇危害安全罪，就
    事實三之(一)、(二)部分，均係犯刑法第302 條第1 項之私行拘
    禁罪。
  (二)就事實一所示之恐嚇犯行，被告丙○○與Ｄ○○、綽號「小
    胖」之成年男子間；就事實二所示之恐嚇犯行，被告丙○○
    、戊○○、辛○○、卯○○、己○○與Ｄ○○、林國榮、黃
    祖原、吳敬祖等人間；就事實三所示之2 次妨害自由犯行，
    被告丙○○、戊○○、辛○○、卯○○、己○○與Ｄ○○、
    天○○（僅限事實三之(一)部分）、林國榮等人間；就事實四
    之(一)之附表一編號3 、6 至9 所示之重利犯行，被告丙○○
    分別與被告卯○○、辛○○、Ｄ○○等人間；就事實四之(二)
    所示之妨害自由犯行，被告丙○○、戊○○、辛○○、卯○○與Ｄ○○、林國榮、二名真實姓名年籍不詳之成年男子間
    ；就事實四之(三)所示之傷害犯行，被告辛○○、卯○○間；
    就事實五之附表二編號2 之2 、4 、5 、7 、9 、10所示之
    販賣第三級毒品犯行，被告戊○○分別與辛○○、真實姓名
    年籍不詳之成年男子間；各有犯意聯絡及行為分擔，各分別
    為共同正犯。
  (二)按刑法第302 條第1 項之罪，係以私行拘禁，或以其他非法
    方法剝奪人行動自由為其要件；私行拘禁屬於例示性、主要
    性及狹義性之規定，而以其他非法方法剝奪人之行動自由，
    則屬補充性、次要性及廣義性之規定。故而必須其行為不合
    於主要規定，始有適用次要規定之餘地。若其所為既觸犯主
    要性規定，亦觸犯次要性規定；或由觸犯次要性規定，進而
    觸犯主要性規定者，則應從情節較重之主要性規定予以論處
    。又刑法第302 條第1 項所謂以其他非法方法剝奪人之行動
    自由，係對於同條項私行拘禁之補充規定，是被告將人私行
    拘禁，同條項既定有明文，按之主要規定優於補充規定之原
    則，自不應宣告補充規定之罪名。就事實三之(一)、(二)、四之
    (二)部分，被告丙○○等人，均係先以非法方法，將告訴人乙○○、Ｃ○○、巳○○強行押走，而剝奪渠等之行動自由、
    再進而將之私行拘禁於香格里拉餐廳或臺北縣新莊市○○路
    892 號之檳榔攤或泡沫紅茶店，而實施私行拘禁之犯行，時
    間緊接，並無中斷，顯各係基於單一犯意接續所為，侵害同
    一法益，為接續犯，屬單純一罪，均應從情節較重之刑法第
    302 條第1 項之主要規定之私行拘禁行為處斷。
  (三)被告丙○○等人先後多次對同一被害人為重利之犯行，係基
    於單一犯意，於密接時地為之，應論以接續犯之單純一罪。
  (四)就事實三之(一)、四之(二)部分，被告丙○○等人係分別以一行
    為同時私行拘禁告訴人乙○○、Ｃ○○或巳○○及其女友梅
    垂琳，均觸犯相同之罪名，為想像競合犯，應分別依刑法第
    55條之規定，從一重處斷。
  (五)被告戊○○、辛○○販賣第三級毒品前後持有之低度行為，
    分別為其販賣之高度行為所吸收，不另論罪。
  (六)被告戊○○、辛○○販賣第三級毒品之犯行固值非難，惟其
    動機、目的僅係為獲得微利，其本身並未因前開販賣行為而
    獲有重大利益，且所販出第三級毒品之數量亦非甚鉅，再被
    告辛○○所販賣之對象僅1 人，次數僅有1 次，與一般通常
    情形之販賣第三級毒品係為求鉅額獲利或查獲之毒品多達數
    百、數千公克之情形有別，觀之被告戊○○、辛○○等人之
    犯罪情節尚屬輕微，其因一時失慮致肇犯行，犯後又坦承部
    分事實，尚具悔意，而其所犯之販賣第三級毒品罪之法定本
    刑為5 年以上有期徒刑，得併科新臺幣500 萬元以下罰金，
    與其二人犯罪情節相較，實屬情輕法重，客觀上足以引起一
    般同情，顯有堪資憫恕之處，本院認縱處以法定最低刑度猶
    嫌過重，爰依刑法第59條之規定，減輕其刑。
  (七)被告丙○○、戊○○、辛○○、卯○○、己○○等五人所犯
    上開數罪間，犯意各別，罪名互異，應分論併罰。
  (八)爰審酌被告丙○○、戊○○、辛○○、卯○○、己○○犯罪
    之動機、目的、手段、所生之損害、所參與之情節，兼衡被
    告丙○○已與告訴人未○○、Ｃ○○達成和解，有調解筆錄
    、和解書各1 紙在卷可佐（見本院卷二第209 、210 頁），
    且被害人壬○○○亦當庭表示願意原諒被告等人（見本院卷
    一有第230 頁），又被告等人犯罪後之態度等一切情狀，分
    別量處如主文所示之刑，並就罰金部分，諭知易服勞役之折
    算標準，再分別定其應執行之刑及就罰金部分，諭知易服勞
    役之折算標準，以示懲儆。
  (九)又中華民國96年罪犯減刑條例雖於96年7 月4 日制定公布，
    並自同年月16日施行，然本案被告丙○○等人之犯罪日期均
    係在該條例第2 條所規定之96年4 月24日以後，且被告戊○○、辛○○所犯之毒品危害防制條例第4 條第3 項之罪及被
    被告卯○○所犯係槍砲彈藥刀械管制條例第8 條之罪，所宣
    告之刑均逾有期徒刑1 年6 月，依該條例第3 條第1 項第4
    款之規定，亦不得減刑，是本案核與減刑之要件不符，自不
    得減刑，併此指明。
八、沒收部分：
    扣案如附表三編號一、二、三、十、十七、二十六所示之物
    ，係被告丙○○、戊○○、辛○○所有之物，而分別供犯事
    實一、三、四之(一)、(二)、五之犯罪事實所用之物，業據渠等
    供明在卷，並有監聽譯文在卷可佐，併依刑法第38條第1 項
    第2 款之規定，宣告沒收。又扣案如附表三編號三十所示之
    改造手槍，具有殺傷力（詳見前述），係違禁物，應依刑法
    第38條第1 項第1 款之規定宣告沒收。另被告戊○○、辛○○販賣第三級毒品所得之金額雖未扣案，仍應依毒品危害防
    制條例第19條第1 項之規定，併予宣告沒收，如全部或一部
    不能沒收時，以其財產抵償之。其餘如附表三所示之物，就
    借據、本票、保管條部分，並非被告持以犯罪所用之物，其
    餘部分則均無證據證明與本案犯罪事實有關，故無併予宣告
    沒收之必要，至就扣案之第三級毒品Ｋ他命部分，被告戊○○、辛○○供稱：係供其己身施用，而非持以販賣等語，此
    部分自應由檢察官依毒品危害防制條例第18條第1 項後段之
    規定，另為沒入銷燬之處理，附此敘明。
參、無罪部分：
一、公訴意旨略以：被告戊○○尚犯有如附表一編號3 、4 所示
    之重利犯行，被告辛○○亦涉有如附表一編號1 、3 所示之
    重利犯行；再被告丙○○得知被告天○○自96年10月間起與
    製造Ｋ他命集團合夥製毒而有大量毒品來源，認為販毒可獲
    龐大利益，遂先行介紹被告戊○○向被告天○○購買Ｋ他命
    ，由被告戊○○、辛○○自96年11月起，在前揭「水精靈檳
    榔攤」及臺北縣中和市○○路148 巷29號6 樓之被告Ｄ○○
    家中，以每50至100 公克28,000元至34,000元不等之價格，
    向被告天○○、Ｄ○○購買Ｋ他命，並約定販出後再結帳，
    再由被告戊○○、辛○○於附表二所示之時、地及價格，販
    賣Ｋ他命予如附表二所示之買家，被告丙○○則由被告戊○○、辛○○販毒所得從中分紅圖利。又被告辛○○亦涉有如
    附表二編號5 、10所示之3 次販賣第三級毒品犯行，另被告
    戊○○、辛○○於97年1 月5 日，在臺北市○○○路3 段21
    7 巷口，以每包Ｋ他命500 至600 元不等之價格，販賣4包
    Ｋ他命予地○○，因認被告戊○○、辛○○此部分亦均涉有
    刑法第344 條之重利罪嫌、毒品危害防制條例第4 條第3項
    之販賣第三級毒品罪嫌，被告丙○○亦涉有毒品危害防制條
    例第4 條第3 項之販賣第三級毒品罪嫌等語。
二、按犯罪事實應依證據認定之，無證據不得認定犯罪事實；被
    告或共犯之自白，不得作為有罪判決之唯一證據，仍應調查
    其他必要之證據，以察其是否與事實相符；不能證明被告犯
    罪者，應諭知無罪之判決，刑事訴訟法第154 條第2 項、第
    156 條第2 項、第301 條第1 項分別定有明文。次按認定不
    利於被告之事實須依積極證據，苟積極證據不足為不利於被
    告事實之認定時，即應為有利於被告之認定（最高法院30年
    臺上字第816 號判例意旨參照）。又檢察官對於起訴之犯罪
    事實，倘其所提出之證據，不足為被告有罪之積極證明，或
    其指出之證明方法，無從說服法院以形成被告有罪之心證，
    基於無罪推定之原則，自應為被告無罪判決之諭知（最高法
    院92年臺上字第128 號判例意旨參照）。
三、檢察官認被告戊○○、辛○○涉有刑法第344 條之重利罪嫌
    、毒品危害防制條例第4 條第3 項之販賣第三級毒品罪嫌，
    被告丙○○涉有毒品危害防制條例第4 條第3 項之販賣第三
    級毒品罪嫌，係以被告丙○○等人之供述、證人即重利部分
    之被害人丑○○、巳○○、Ｂ○○、癸○○之證述、證人即
    購買Ｋ他命之買家丁○○、地○○、辰○○之證述、監聽譯
    文及毒品鑑定書為其主要論據。
四、訊據被告丙○○、戊○○、辛○○等三人均堅決否認有上揭
    犯行，其三人辯解如下：
  (一)被告丙○○辯稱：伊僅係單純介紹被告天○○予戊○○、辛○○認識，並未居中介紹販賣第三級毒品之事宜，亦無從中
    分紅圖利等語。其辯護人辯護意旨略以：被告丙○○並未從
    被告戊○○、辛○○販毒所得中分紅圖利之情，此經被告戊○○、辛○○、天○○於鈞院訊問時證述明確，而被告戊○○、天○○於警詢時之陳述，有瑕疵，且未經交互詰問，自
    無從以此遽認被告丙○○有何販賣第三級毒品之犯行等語。
  (二)被告戊○○辯稱：伊係幫酒店小姐及少爺代為購買Ｋ他命，
    並無從中賺取利潤等語。其辯護人辯護意旨略以：被告戊○○僅係單純幫忙買家聯繫賣家，並代為約定所購買Ｋ他命之
    數量及交易地點，交易時並單純陪同賣家前往，並未從中獲
    利，自不構成販賣第三級毒品之犯行等語。
  (三)被告辛○○辯稱：伊並未販賣Ｋ他命予他人，亦無交付Ｋ他
    命予如附表二所示之買家，伊係因自己有施用Ｋ他命，故與
    人合資大量購買Ｋ他命供己施用等語。其辯護人辯護意旨略
    以：被告辛○○僅有施用第三級毒品Ｋ他命，而向他人販入
    Ｋ他命之行為，並無販賣Ｋ他命之犯行，此由附表二所示之
    買家如丁○○、辰○○均無證述曾向被告辛○○購買Ｋ他命
    之情，是本案並無證據證明被告辛○○涉有販賣第三級毒品
    之犯行等語。
五、經查：
  (一)被告戊○○、辛○○被訴重利部分（即被告戊○○被訴之如
    附表一編號3 、4 所示之重利犯行，被告辛○○被訴之如附
    表一編號1 、3 所示之重利犯行）：
  1.觀諸證人即附表一編號1 所示之重利部分被害人丑○○於警
    詢、偵查中證稱：我跟丙○○有認識，於95年丙○○告訴我
    他有在經營錢莊，我當時手頭不方便而開始陸續向他借款，
    至今年共約新臺幣30萬元。……辛○○受丙○○之指示，至
    萬華區○○○路和梧州街口向我收取利息，時間大概是今年
    初的事情，但金額我已忘了等語（見97年度偵字第15705 號
    偵查卷一第194 頁反面、195 頁，97年度偵字第12715 號偵
    查卷一第22、23頁），可知證人丑○○借款之對象乃係被告
    丙○○，至被告辛○○僅係於借款後，受被告丙○○之指示
    ，向其收取借款利息，亦即被告丙○○放貸款項予丑○○時
    ，被告辛○○並未在場，自難認被告辛○○涉有此部分之重
    利犯行。
  2.依證人即附表一編號3 所示之重利部分被害人巳○○於警詢
    、偵查中證稱：我於96年7 月8 日左右，因急需15萬元，經
    朋友林益慶介紹自稱「蟾蜍」之人，我打蟾蜍的0000000000
    電話在電話中聯繫，說我急著當天要用到15萬元，蟾蜍在電
    話中跟我約在我工作的地方（臺北縣泰山鄉○○路179 之5
    號）見面商談借款事宜，蟾蜍說10天為1 期息為18,000元，
    每月利息為54,000元，並預先扣除54,000元，實拿96,000元
    ，換算下來為36分利，蟾蜍叫我每10天與他電話聯絡，約定
    地點後，由我親手將利息拿給他；96年7 月30日晚上23時許
    ，「蟾蜍」約我在中和市○○路上見面，拿現金96,000元給
    我，當時「蟾蜍」和另一人自稱係竹聯幫地堂的人，並略帶
    恐嚇語氣的說如果沒按照時間還款就要小心點，不然會很難
    看，蟾蜍並當場叫我簽立15萬元本票、借據、保管條作為抵
    押，我今天才知道「蟾蜍」就是丙○○本人（見97年度偵字
    第15705 號偵查卷一第174 頁，97年度偵字第12715 號偵查
    卷一第51、52頁），核與證人即被告卯○○於警詢時供證：
    丙○○與我共同集資借給巳○○。……巳○○是由我出面洽
    談及填寫本票，本票由我保管等語相符（見97年度偵字第15
    705 號偵查卷一第92頁），可知陪同被告丙○○前向交付重
    利款項予巳○○之人乃係被告卯○○，而非被告辛○○，亦
    即，被告辛○○並未參與實施前開重利犯行之構成要件行為
    ，又被告辛○○係於巳○○向丙○○、卯○○等二人借得款
    項「後」，多次前往向巳○○催討債務之情，亦經證人巳○○於警詢、偵查中證述明確（詳見前述），此部分自無從遽
    以認定被告辛○○就先前被告丙○○、卯○○所為之重利犯
    行，主觀有何犯意聯絡，是被告辛○○辯稱並無重利犯行之
    詞，應非虛詞。
  (三)證人即附表一編號4 所示之重利部分被害人Ｂ○○於警詢、
    偵查中證稱：我在96年11月間，透過朋友丑○○介紹向丙○○借高利貸，當時是由丑○○帶我至中和市○○路東帝士大
    樓下走道的庭院咖啡廳見面，我當時借50,000元，但實拿44
    ,000元，當場簽下10萬元本票、保管條及借據，當時丙○○
    帶同Ｄ○○與我見面，由丙○○說明還款方式為10天1 期，
    每期還6,000 元之利息。……（問：Ｄ○○於你向丙○○借
    款時，是否均在場？）都在場，每次都是由丙○○跟我講償
    還方式，再由Ｄ○○提供本票、借據叫我簽名等語（見97年
    度偵字第15705 號偵查卷一第181 頁反面、182 ，97年度偵
    字第12715 號偵查卷一第29、30頁），並於本院審理時具結
    證稱：（問：是否見過庭上的被告天○○、辛○○、卯○○
    、戊○○？）都沒有看過。……（問：你之前陳述過，曾經
    向被告丙○○等人借貸，是否有此事？）有。是在去年10、
    11月間，向丙○○借款。……（問：你向丙○○借錢的時候
    ，是否被告Ｄ○○有在場？）有。……（問：在你跟丙○○
    借錢時，你除了看到丙○○及Ｄ○○外，還有無看到其他的
    人，而且有無其他的人跟你催討債務？）沒有等語（見本院
    卷一第247 、249 、250 頁），足認放貸重利款項予證人Ｂ
    ○○之人乃係被告丙○○與Ｄ○○，而被告辛○○並未在場
    ，亦未出資供丙○○放貸款項予Ｂ○○，自難認被告辛○○
    涉有此部分之重利犯行。
  (二)被告丙○○被訴販賣第三級毒品犯行部分：
  1.檢察官雖以證人即如附表二所示買家之證述及電話監聽譯文
    為證據，然觀諸如附表二所示之買家戌○○、丁○○、午○○於警詢、偵查中及甲○○、Ａ○○、庚○○、黃○○、地
    ○○、亥○○、辰○○等人於警詢、偵查、本院審理時所證
    述之情節，及被告戊○○、辛○○所使用之行動電話與前開
    買家聯繫販賣毒品之細節，均未提及被告丙○○，此有前開
    監聽譯文在卷可佐，亦即，依前開證人證述及監聽譯文，僅
    足以認定被告戊○○或單獨或與真實姓名年籍不詳之成年男
    子或與被告辛○○（被告辛○○僅與被告戊○○共同販賣如
    附表二編號2 之2 所示之Ｋ他命）共同販賣如附表二所示Ｋ
    他命之犯行，並無從認定被告丙○○有從中分紅圖利，此部
    分自無從資為不利被告丙○○之認定。
  2.檢察官雖又以被告戊○○之供述為證，而被告戊○○於警詢
    時雖供證其所販賣Ｋ他命之來源，係來自丙○○、Ｄ○○、
    天○○，並稱一開始係由丙○○直接交付100 公克之Ｋ他命
    ，並稱每次均有將販賣所得回帳予天○○、丙○○、羅至等
    三人云云（見97年度偵字第15705 號偵查卷一第59頁反面、
    60頁），然並未具體指明回帳之金額、時間及地點，是其供
    述是否屬實，已非無疑，且被告戊○○於偵查中則改稱：係
    向年約19歲之綽號「龍少」及天○○等二人購買Ｋ他命以販
    賣予他人云云（見96年度他字第7689號偵查卷第281 、282
    頁），是被告戊○○就被告丙○○是否有居中介紹天○○、
    Ｄ○○販賣第三級毒品Ｋ他命予其，供其轉售他人之情，於
    警詢、偵查中之供述前後不一，顯有瑕疵可指，自難遽信為
    真，此部分亦難遽為不利被告丙○○之認定。
  3.另被告辛○○則自警詢、偵查及本院審理時，均明確證稱：
    並未向丙○○購買第三級毒品Ｋ他命，而丙○○亦未居中介
    紹他人販賣第三級毒品Ｋ他命予其等語，是依被告辛○○之
    供述亦無從證明被告丙○○有何販賣第三級毒品之犯行。
  4.再扣案之第三級毒品Ｋ他命係警員分別於查獲被告戊○○、
    辛○○、甲○○等人所扣得之情，業據被告戊○○、辛○○
    、甲○○等人於警詢時供明在卷，並經其等明確供稱：扣案
    之Ｋ他命係供其等自行施用之情，此外，尚有扣押物品目錄
    表在卷可佐，自難認扣案之第三級毒品與被告丙○○有何關
    聯，而無從資為不利被告丙○○之認定。
  (三)被告辛○○被訴販賣第三級毒品予丁○○部分（即附表二編
    號5 所示部分）：
    被告戊○○雖與綽號小珍之丁○○電話聯繫販賣Ｋ他命時，
    告知丁○○會委由綽號「阿風」之男子前往交付Ｋ他命之情
    ，有該紙監聽電話譯文1 紙存卷可考（見97年度偵字第1570
    5 號偵查卷二第235 頁反面編號275 之譯文），然觀諸該紙
    監聽電話譯文，被告戊○○於該通電話中亦同時表示該綽號
    「阿風」之男子所使用之行動電話為「0000000000」（詳見
    該監聽電話譯文可參），而被告辛○○所使用之行動電話乃
    係「0000000000」號之情，業據被告辛○○供明在卷，且被
    告辛○○為警查獲時，警員自其身上所扣得之行動電話門號
    亦係「0000000000」號之情，有扣押物品目錄表在卷足參，
    是被告辛○○辯稱並未使用0000000000之行動電話乙情，堪
    以採信，再證人丁○○於警詢、偵查中已證稱：無法指認該
    名送貨之人為何人之情（見97年度偵字第15705 號偵查卷一
    第257 頁反面），是被告戊○○於上開電話中所指送貨之綽
    號「阿風」之男子，是否係被告辛○○，自非無疑，此部分
    自無從遽為不利被告辛○○之認定。
  (四)被告辛○○被訴販賣第三級毒品予辰○○部分（即附表二編
    號10所示部分）：
    觀諸證人辰○○於警詢、偵查及本院審理時結證所稱之情節
    （詳見前述），可知證人辰○○於警詢、偵查中僅證稱係向
    被告己○○購買Ｋ他命，且就警員提示包含被告辛○○在內
    之九名犯罪嫌疑人之照片，亦指認僅見過被告戊○○，並未
    見過被告辛○○（見97年度偵字第15705 號偵查卷一第273
    頁反面），再於本院審理時，明確指認僅見過法庭上之被告
    戊○○，並證稱：交付Ｋ他命之人並未在法庭上等語（見本
    院卷二第18、19頁），是以，證人辰○○既明確證稱：依戊○○之指示而為交付Ｋ他命之人並非被告辛○○，自難據以
    認定被告辛○○有何共同販賣第三級毒品予辰○○之犯行。
  (五)被告戊○○、辛○○被訴於97年1 月5 日販賣第三級毒品予
    地○○部分：
    檢察官雖認被告戊○○、辛○○等二人，尚於97年1 月5日
    販賣第三級毒品Ｋ他命予地○○，然證人地○○迭自警詢、
    偵查及本院審理時，均證稱：97年1 月5 日那次並非其要購
    買Ｋ他命，而係幫友人Ａ○○撥打電話向戊○○購買，亦即
    該日係Ａ○○要向戊○○購買Ｋ他命，且其亦未前往交易地
    點，而係Ａ○○自行前往臺北市○○○路富邦銀行前，向戊○○拿取Ｋ他命等情明確（詳見前述），核與證人Ａ○○於
    警詢、偵查及本院審理時證述相符，此部分自無從認定被告
    戊○○、辛○○，有共同販賣第三級毒品之犯行。
六、綜上所述，公訴意旨就此部分所據之積極證據所為之證明，
    並未達於通常之人均不致有所懷疑而得確信其為真實之程度
    ，尚難遽為被告丙○○、戊○○、辛○○等三人此部分有罪
    之判斷。此外，復查無其他確切之證據足資證明被告丙○○
    、戊○○、辛○○等三人有公訴人所指之犯行，揆諸前述說
    明，既不能證明被告丙○○、戊○○、辛○○等三人此部分
    犯罪，而起訴書復認此部分與前揭論罪科刑部分為數罪併罰
    關係，是此部分自應諭知被告丙○○、吳仁俊、辛○○無罪
    之判決，以昭審慎。
肆、其他共犯部分：
一、被告Ｄ○○、天○○等二人被訴部分，待被告Ｄ○○、天○○等二人到案後另行審結。
二、又就事實二、三、四之(二)部分，尚有共犯即綽號「阿龍」之
    成年男子，而該綽號「阿龍」之成年男子之真實姓名年籍為
    「林國榮（74年11月2 日生，身分證統一編號：Ｚ000000000
    ）之情，已經被告戊○○、卯○○、己○○等人供明在卷，
    此部分自應由檢察官依法處理，末此指明。
據上論斷，應依刑事訴訟法第299 條第1 項前段、第301 條第1
項，毒品危害防制條例第4 條第3 項、第19條第1 項，槍砲彈藥
刀械管制條例第8 條第4 項，刑法第11條前段、第28條、第302
條第1 項、第305 條、第344 條、第55條、第42條第3 項前段、
第51條第5 款、第38條第1 項第1 款、第2 款，刑法施行法第1
條之1 第1 項、第2 項前段，判決如主文。
本案經檢察官郭季青到庭執行職務。
中    華    民    國    98    年    2     月    27    日
                  刑事第十六庭  審判長法  官  許必奇
                                      法  官  陳明偉
                                      法  官  鄧雅心
以上正本證明與原本無異。
如不服本判決應於收受判決後10日內向本院提出上訴書狀，並
應敘述具體理由。其未敘述上訴理由者，應於上訴期間屆滿後
20日內向本院補提理由書（均須按他造當事人之人數附繕本）
「切勿逕送上級法院」。
                                      書記官  王小芬
中    華    民    國    98    年    2     月    27    日
附錄本案論罪科刑法條
中華民國刑法第三百零二條
私行拘禁或以其他非法方法，剝奪人之行動自由者，處五年以下
有期徒刑、拘役或三百元以下罰金。
因而致人於死者，處無期徒刑或七年以上有期徒刑，致重傷者，
處三年以上十年以下有期徒刑。
第一項之未遂犯罰之。
中華民國刑法第三百零伍條
以加害生命、身體、自由、名譽、財產之事，恐嚇他人致生危害
於安全者，處二年以下有期徒刑、拘役或三百元以下罰金。
中華民國刑法第三百四十四條
乘他人急迫、輕率或無經驗貸以金錢或其他物品，而取得與原本
顯不相當之重利者，處一年以下有期徒刑、拘役或科或併科一千
元以下罰金。
中華民國刑法第二百七十七條
傷害人之身體或健康者，處三年以下有期徒刑、拘役或一千元以
下罰金。
犯前項之罪因而致人於死者，處無期徒刑或七年以上有期徒刑；
致重傷者，處三年以上十年以下有期徒刑。
毒品危害防制條例第四條
製造、運輸、販賣第一級毒品者，處死刑或無期徒刑；處無期徒
刑者，得併科新臺幣一千萬元以下罰金。
製造、運輸、販賣第二級毒品者，處無期徒刑或七年以上有期徒
刑，得併科新臺幣七百萬元以下罰金。
製造、運輸、販賣第三級毒品者，處五年以上有期徒刑，得併科
新臺幣五百萬元以下罰金。
製造、運輸、販賣第四級毒品者，處三年以上十年以下有期徒刑
，得併科新臺幣三百萬元以下罰金。
製造、運輸、販賣專供製造或施用毒品之器具者，處一年以上七
年以下有期徒刑，得併科新臺幣一百萬元以下罰金。
前五項之未遂犯罰之。
槍砲彈藥刀械管制條例第八條
未經許可，製造、販賣或運輸鋼筆槍、瓦斯槍、麻醉槍、獵槍、
空氣槍或第四條第一項第一款所定其他可發射金屬或子彈具有殺
傷力之各式槍砲者，處無期徒刑或五年以上有期徒刑，併科新臺
幣一千萬元以下罰金。
未經許可，轉讓、出租或出借前項所列槍枝者，處五年以上有期
徒刑，併科新臺幣一千萬元以下罰金。
意圖供自己或他人犯罪之用，而犯前二項之罪者，處無期徒刑或
七年以上有期徒刑，併科新臺幣一千萬元以下罰金。
未經許可，持有、寄藏或意圖販賣而陳列第一項所列槍枝者，處
三年以上十年以下有期徒刑，併科新臺幣七百萬元以下罰金。
第一項至第三項之未遂犯罰之。
附表一（重利部分）：
┌──┬───────┬───┬────┬────────┬───┬───┐
│編號│ 借款時間地點 │行為人│借款本金│  利    息      │月利率│借款人│
│    │              │      │(新臺幣)│                │      │      │
├──┼───────┼───┼────┼────────┼───┼───┤
│ 1. │自95年間某日起│丙○○│陸續共借│以10天為1 期，本│27％  │丑○○│
│    │至97年2 月間某│      │得30萬元│金10萬元，利息為│      │      │
│    │日止，在臺北縣│      │        │9,000元         │      │      │
│    │中和市○○路18│      │        │                │      │      │
│    │8 號          │      │        │                │      │      │
├──┼───────┼───┼────┼────────┼───┼───┤
│ 2. │95年間某日，地│丙○○│3 萬元  │10天為1 期，借款│45％  │酉○○│
│    │點同上        │      │        │時預扣利息4,500 │      │      │
│    │              │      │        │元，實拿25,500元│      │      │
│    ├───────┤      ├────┼────────┤      │      │
│    │95年間某日，地│      │4 萬元  │10天為1 期，借款│      │      │
│    │點同上        │      │        │時預扣利息6,000 │      │      │
│    │              │      │        │元，實拿34,000元│      │      │
├──┼───────┼───┼────┼────────┼───┼───┤
│ 3. │96年7 月28日，│丙○○│15萬元  │10天為1 期，借款│36％  │巳○○│
│    │在臺北縣泰山鄉│、許家│        │時預扣3 期利息共│      │      │
│    │新生路179之5號│榮    │        │54,000元，實拿  │      │      │
│    │，商談借款細節│      │        │96,000元        │      │      │
│    │，再於同年月30│      │        │                │      │      │
│    │日23時許，在臺│      │        │                │      │      │
│    │北縣中和市中正│      │        │                │      │      │
│    │路交付借款    │      │        │                │      │      │
├──┼───────┼───┼────┼────────┼───┼───┤
│ 4. │96年11月某日起│丙○○│陸續共借│10天為1 期，借本│18％  │Ｂ○○│
│    │至97年4 月11日│、羅至│得28萬元│金5 萬元，利息為│      │      │
│    │止，臺北縣中和│俊    │        │6,000 元，實拿  │      │      │
│    │市○○路188 號│      │        │44,000元        │      │      │
├──┼───────┼───┼────┼────────┼───┼───┤
│ 5. │96年10月5 日，│丙○○│4 萬元  │10天為1 期，借款│36％  │子○○│
│    │在臺北縣中和市│      │        │時預扣利息7,200 │      │      │
│    │景平路東帝士大│      │        │元，實拿32,800元│      │      │
│    │樓1 樓之庭院咖│      │        │                │      │      │
│    │啡廳          │      │        │                │      │      │
│    ├───────┤      ├────┼────────┤      │      │
│    │97年2 月4 日，│      │4 萬元  │同  上          │      │      │
│    │地點同上      │      │        │                │      │      │
├──┼───────┼───┼────┼────────┼───┼───┤
│ 6. │96年12月21日，│丙○○│20萬元  │10天為1 期，借款│36％  │癸○○│
│    │地點同上      │、林建│        │時預扣利息24,000│      │      │
│    │              │璋    │        │元，實拿176,000 │      │      │
│    │              │      │        │元              │      │      │
├──┼───────┼───┼────┼────────┼───┼───┤
│ 7. │96年12月28日，│丙○○│20萬元  │同  上          │36％  │宙○○│
│    │臺北縣中和市景│、林建│        │                │      │      │
│    │平路上        │璋    │        │                │      │      │
├──┼───────┼───┼────┼────────┼───┼───┤
│ 8. │97年1 月16日，│丙○○│10萬元  │1 月為1 期，借款│20％  │玄○○│
│    │在臺北縣中和市│、羅至│        │時預扣利息2 萬元│      │      │
│    │中正路643 號之│俊    │        │，實拿8 萬元    │      │      │
│    │檳榔攤        │      │        │                │      │      │
├──┼───────┼───┼────┼────────┼───┼───┤
│ 9. │97年1 月21日，│丙○○│5 萬元  │1 月為1 期，每月│12％  │宇○○│
│    │在臺北縣中和市│、羅至│        │利息6,000元     │      │      │
│    │員山路148 巷羅│俊    │        │                │      │      │
│    │至俊住處樓下  │      │        │                │      │      │
│    ├───────┤      ├────┼────────┤      │      │
│    │97年3 月14日，│      │5 萬元  │同  上          │      │      │
│    │地點同上      │      │        │                │      │      │
└──┴───────┴───┴────┴────────┴───┴───┘
附表二（販賣第三級毒品部分）：
┌──┬──────┬───────┬────┬────┬────┬───┐
│編號│ 販 賣 時 間│  地    點    │行為人  │販賣數量│販賣價格│買  家│
├──┼──────┼───────┼────┼────┼────┼───┤
│ 1. │96年12月31日│臺北縣三重市仁│戊○○  │Ｋ他命  │2,500元 │戌○○│
│    │            │愛街55號50號  │        │5 包    │（即每包│（起訴│
│    │            │              │        │        │500 元）│書誤繕│
│    │            │              │        │        │        │為黃榆│
│    │            │              │        │        │        │君）  │
├──┼──────┼───────┼────┼────┼────┼───┤
│2之1│97年1 月1 日│臺北市中山區農│戊○○  │Ｋ他命  │3,000元 │甲○○│
│    │            │安街34號1 樓之│        │8 包    │        │      │
│    │            │黃金夜總會前  │        │        │        │      │
├──┼──────┼───────┼────┼────┼────┤      │
│2之2│97年2 月4 日│臺北縣三重市仁│戊○○、│Ｋ他命  │2,000元 │      │
│    │            │愛街55巷50號  │辛○○  │5 包    │        │      │
│    │            │              │        │        │        │      │
├──┼──────┼───────┼────┼────┼────┼───┤
│3之1│97年1 月5 日│臺北市○○○路│戊○○  │Ｋ他命  │3,000 元│Ａ○○│
│    │            │3 段217 巷口  │        │5 包    │（每包為│      │
│    │            │              │        │        │600 元  │      │
├──┼──────┤              │        ├────┼────┤      │
│3之2│97年1 月8 日│              │        │Ｋ他命  │同  上  │      │
│    │            │              │        │5 包    │        │      │
├──┼──────┼───────┼────┼────┼────┼───┤
│ 4. │97年1 月16日│臺北市○○街及│戊○○、│Ｋ他命  │約500元 │庚○○│
│    │            │德惠街口      │真實姓名│1 包    │        │      │
│    │            │              │年籍不詳│        │        │      │
│    │            │              │之成年男│        │        │      │
│    │            │              │子      │        │        │      │
├──┼──────┼───────┼────┼────┼────┼───┤
│ 5. │97年1 月11日│臺北市○○○路│戊○○、│Ｋ他命  │700元   │丁○○│
│    │            │及德惠街口    │真實姓名│1 包    │        │      │
│    │            │              │年籍不詳│        │        │      │
│    │            │              │之成年男│        │        │      │
│    │            │              │子      │        │        │      │
├──┼──────┼───────┼────┼────┼────┼───┤
│ 6. │97年1 月10日│臺北市○○路1 │戊○○  │Ｋ他命  │3,000元 │午○○│
│    │            │段55號之ＫＴＶ│        │3 包    │        │      │
│    │            │              │        │        │        │      │
├──┼──────┼───────┼────┼────┼────┼───┤
│ 7. │97年1 月10日│臺北縣三重市中│戊○○、│Ｋ他命  │22,500元│黃○○│
│    │            │正南路236 號13│真實姓名│50公克  │        │      │
│    │            │樓之2         │年籍不詳│        │        │      │
│    │            │              │之成年男│        │        │      │
│    │            │              │子      │        │        │      │
├──┼──────┼───────┼────┼────┼────┼───┤
│ 8. │97年2 月初某│臺北市○○○路│戊○○  │Ｋ他命  │約1,000 │地○○│
│    │日          │3 段48號5 樓之│        │2 包    │元      │      │
│    │            │1             │        │        │        │      │
├──┼──────┼───────┼────┼────┼────┼───┤
│ 9. │97年1 月10日│臺北縣三重市中│戊○○、│Ｋ他命  │2,500元 │亥○○│
│    │            │正南路236 號16│真實姓名│5 公克  │        │      │
│    │            │樓之2         │年籍不詳│        │        │      │
│    │            │              │之成年男│        │        │      │
│    │            │              │子      │        │        │      │
├──┼──────┼───────┼────┼────┼────┼───┤
│10之│97年1 月6 日│臺北市○○○路│同  上  │Ｋ他命  │3,000元 │辰○○│
│1   │            │之屈臣氏      │        │6 包    │        │      │
├──┼──────┼───────┤        ├────┼────┤      │
│10之│97年1 月9 日│臺北市○○○路│        │Ｋ他命  │2,500元 │      │
│2   │            │1 段70巷7 號附│        │5 包    │        │      │
│    │            │近之慶豐銀行前│        │        │        │      │
└──┴──────┴───────┴────┴────┴────┴───┘
附表三（扣案物部分）：
┌──┬───┬────────────┬───┬────────────┐
│編號│持有人│  物  品  名  稱        │數  量│    備   註             │
├──┼───┼────────────┼───┼────────────┤
│ 1. │丙○○│行動電話（含SIM 卡1 枚，│1 支  │被告丙○○所有而持以聯繫│
│    │      │門號：0000000000號）    │      │事實四之(一)、(二)所用之物  │
├──┼───┼────────────┼───┼────────────┤
│ 2. │同  上│行動電話（含SIM 卡1 枚，│1 支  │被告丙○○所有而持以聯繫│
│    │      │門號：0000000000號）    │      │事實四之(二)所用之物      │
├──┼───┼────────────┼───┼────────────┤
│ 3. │同  上│不具殺傷力之仿GLCOK 廠17│1 支  │被告丙○○所有而持以供犯│
│    │      │型半自動手槍製造之改造手│      │事實一、三所用之物      │
│    │      │槍（槍枝管制編號：110206│      │                        │
│    │      │4618號）                │      │                        │
├──┼───┼────────────┼───┼────────────┤
│ 4. │Ｄ○○│SONY ERISSON行動電話（含│1 支  │被告Ｄ○○所有，然無證據│
│    │      │SIM 卡1 枚，門號：092033│      │證明與本案犯罪事實有關  │
│    │      │2026號）                │      │                        │
├──┼───┼────────────┼───┼────────────┤
│ 5. │同  上│SAMSUNG 行動電話（含SIM │1 支  │同  上                  │
│    │      │卡1 枚，門號：0000000000│      │                        │
│    │      │號）                    │      │                        │
├──┼───┼────────────┼───┼────────────┤
│ 6. │同  上│借據、本票、保管條多紙  │      │                        │
├──┼───┼────────────┼───┼────────────┤
│ 7. │戊○○│NOKIA 行動電話（含SIM 卡│1 支  │被告Ｄ○○所有，然無證據│
│    │      │1 枚，門號：0000000000號│      │證明與本案犯罪事實有關  │
│    │      │）                      │      │                        │
├──┼───┼────────────┼───┼────────────┤
│ 8. │同  上│NOKIA 行動電話（含SIM 卡│1 支  │同  上                  │
│    │      │1 枚，門號：0000000000號│      │                        │
│    │      │）                      │      │                        │
├──┼───┼────────────┼───┼────────────┤
│ 9. │同  上│MOTOROLA 行動電話（含SIM│1 支  │同  上                  │
│    │      │卡1 枚，門號：0000000000│      │                        │
│    │      │號）                    │      │                        │
├──┼───┼────────────┼───┼────────────┤
│ 10.│同  上│SONY ERICSSON 行動電話（│1 支  │被告戊○○所有而持以聯繫│
│    │      │含SIM 卡1 枚，門號：0955│      │事實四之(二)、五所用之物  │
│    │      │245014號）              │      │                        │
├──┼───┼────────────┼───┼────────────┤
│ 11.│同  上│現金新臺幣41,500元      │41,500│被告戊○○所有，然無證據│
│    │      │                        │元    │證明與本案犯罪事實有關  │
├──┼───┼────────────┼───┼────────────┤
│ 12.│同  上│寅○○名義之借據、本票、│      │                        │
│    │      │保管條各1 紙            │      │                        │
├──┼───┼────────────┼───┼────────────┤
│ 13.│同  上│第三級毒品Ｋ他命1 包    │1 包（│                        │
│    │      │                        │淨重29│                        │
│    │      │                        │公克）│                        │
├──┼───┼────────────┼───┼────────────┤
│ 14.│同  上│第三級毒品Ｋ他命36包    │36包（│                        │
│    │      │                        │淨重18│                        │
│    │      │                        │公克）│                        │
├──┼───┼────────────┼───┼────────────┤
│ 15.│同  上│第三級毒品Ｋ他命1 包    │1 包（│                        │
│    │      │                        │淨重  │                        │
│    │      │                        │3.9 公│                        │
│    │      │                        │克）  │                        │
├──┼───┼────────────┼───┼────────────┤
│ 16.│同  上│分裝袋                  │13包  │被告戊○○所有，然無證據│
│    │      │                        │      │證明與本案犯罪事實有關  │
├──┼───┼────────────┼───┼────────────┤
│ 17.│同  上│電子磅秤                │1 台  │被告戊○○所有而供事實五│
│    │      │                        │      │所用之物                │
├──┼───┼────────────┼───┼────────────┤
│ 18.│同  上│現金新臺幣20萬元        │20萬元│被告戊○○所有，然無證據│
│    │      │                        │      │證明與本案犯罪事實有關  │
├──┼───┼────────────┼───┼────────────┤
│ 19.│辛○○│第三級毒品Ｋ他命2 包    │2 包（│                        │
│    │      │                        │淨重1.│                        │
│    │      │                        │0 公克│                        │
│    │      │                        │）    │                        │
├──┼───┼────────────┼───┼────────────┤
│ 20.│同  上│第三級毒品Ｋ他命1 包    │1 包（│                        │
│    │      │                        │淨重3.│                        │
│    │      │                        │41公克│                        │
│    │      │                        │）    │                        │
├──┼───┼────────────┼───┼────────────┤
│ 21.│甲○○│第三級毒品Ｋ他命3 包    │3 包（│                        │
│    │      │                        │淨重1.│                        │
│    │      │                        │46公克│                        │
│    │      │                        │）    │                        │
├──┼───┼────────────┼───┼────────────┤
│ 22.│同  上│搖頭丸                  │3 顆  │                        │
├──┼───┼────────────┼───┼────────────┤
│ 23.│庚○○│第三級毒品Ｋ他命2 包    │2 包（│                        │
│    │      │                        │淨重1.│                        │
│    │      │                        │0 公克│                        │
│    │      │                        │）    │                        │
├──┼───┼────────────┼───┼────────────┤
│ 24.│辛○○│球棒                    │1 支  │被告辛○○所有，然無證據│
│    │      │                        │      │證明與本案犯罪事實有關  │
├──┼───┼────────────┼───┼────────────┤
│ 25.│同  上│鐵管                    │1 支  │同  上                  │
├──┼───┼────────────┼───┼────────────┤
│ 26.│同  上│行動電話（含SIM 卡1 枚，│1 支  │被告辛○○所有而供其聯繫│
│    │      │門號：0000000000號）    │      │事實四之(二)、五之2 之2 所│
│    │      │                        │      │用之物                  │
├──┼───┼────────────┼───┼────────────┤
│ 27.│同  上│分裝袋                  │200只 │被告辛○○所有，然無證據│
│    │      │                        │      │證明與本案犯罪事實有關  │
├──┼───┼────────────┼───┼────────────┤
│ 28.│卯○○│高珮芳及巳○○名義之本票│6 紙  │                        │
│    │      │、借據、保管條各1 紙    │      │                        │
├──┼───┼────────────┼───┼────────────┤
│ 29.│同  上│NOKIA 行動電話（含SIM 卡│1 支  │被告卯○○所有，然無證據│
│    │      │1 枚，門號：0000000000號│      │證明與本案犯罪事實有關  │
│    │      │）                      │      │                        │
├──┼───┼────────────┼───┼────────────┤
│ 30.│同  上│具有殺傷力之仿WALTHER 廠│1 支  │被告卯○○所持有之物    │
│    │      │PPK/S 型半自動手槍製造之│      │                        │
│    │      │槍枝，換裝土造金屬槍管而│      │                        │
│    │      │成之改造手槍（槍枝管制編│      │                        │
│    │      │號：0000000000號）      │      │                        │
├──┼───┼────────────┼───┼────────────┤
│ 31.│同  上│不具殺傷力之非制式子彈  │7 顆  │                        │
├──┼───┼────────────┼───┼────────────┤
│ 32.│己○○│名片                    │3 盒  │被告己○○所有，然無證據│
│    │      │                        │      │證明與本案犯罪事實有關  │
├──┼───┼────────────┼───┼────────────┤
│ 33.│同  上│商業本票                │1 本  │同  上                  │
├──┼───┼────────────┼───┼────────────┤
│ 35.│同  上│斧頭                    │3 把  │同  上                  │
├──┼───┼────────────┼───┼────────────┤
│ 36.│同  上│球棒                    │1 支  │同  上                  │
└──┴───┴────────────┴───┴────────────┘
附表四（丙○○主文部分）：
┌──┬─────┬───────────┬───────────────┐
│編號│犯罪事實  │    罪    名          │    宣    告    刑            │
├──┼─────┼───────────┼───────────────┤
│ 1. │事實一    │共同以加害生命、身體之│處有期徒刑伍月，扣案如附表三編│
│    │          │事，恐嚇他人致生危害於│號三所示之改造手槍壹支沒收。  │
│    │          │安全                  │                              │
├──┼─────┼───────────┼───────────────┤
│ 2. │事實二    │共同以加害財產之事，恐│處有期徒刑肆月。              │
│    │          │嚇他人致生危害於安全  │                              │
├──┼─────┼───────────┼───────────────┤
│ 3. │事實三之(一)│共同私行拘禁          │處有期徒刑拾月，扣案如附表三編│
│    │          │                      │號三所示之改造手槍壹支沒收。  │
├──┼─────┼───────────┼───────────────┤
│ 4. │事實三之(二)│共同私行拘禁          │處有期徒刑壹年，如案如附表三編│
│    │          │                      │號三所示之改造手槍壹支沒收。  │
├──┼─────┼───────────┼───────────────┤
│ 5. │事實四之(一)│乘他人急迫貸以金錢，而│處有期徒刑貳月，扣案如附表三編│
│    │附表一編號│取得與原本顯不相當之重│號一所示之物沒收。            │
│    │1         │利                    │                              │
├──┼─────┼───────────┼───────────────┤
│ 6. │事實四之(一)│乘他人急迫貸以金錢，而│處有期徒刑貳月，扣案如附表三編│
│    │附表一編號│取得與原本顯不相當之重│號一所示之物沒收。            │
│    │2         │利                    │                              │
├──┼─────┼───────────┼───────────────┤
│ 7. │事實四之(一)│共同乘他人急迫貸以金錢│處有期徒刑貳月，扣案如附表三編│
│    │附表一編號│，而取得與原本顯不相當│號一所示之物沒收。            │
│    │3         │之重利                │                              │
├──┼─────┼───────────┼───────────────┤
│ 8. │事實四之(一)│共同乘他人急迫貸以金錢│處有期徒刑貳月，扣案如附表三編│
│    │附表一編號│，而取得與原本顯不相當│號一所示之物沒收。            │
│    │4         │之重利                │                              │
├──┼─────┼───────────┼───────────────┤
│ 9. │事實四之(一)│乘他人急迫貸以金錢，而│處有期徒刑貳月，扣案如附表三編│
│    │附表一編號│取得與原本顯不相當之重│號一所示之物沒收。            │
│    │5         │利                    │                              │
├──┼─────┼───────────┼───────────────┤
│ 10.│事實四之(一)│共同乘他人急迫貸以金錢│處有期徒刑貳月，扣案如附表三編│
│    │附表一編號│，而取得與原本顯不相當│號一所示之物沒收。            │
│    │6         │之重利                │                              │
├──┼─────┼───────────┼───────────────┤
│ 11.│事實四之(一)│共同乘他人急迫貸以金錢│處有期徒刑貳月，扣案如附表三編│
│    │附表一編號│，而取得與原本顯不相當│號一所示之物沒收。            │
│    │7         │之重利                │                              │
├──┼─────┼───────────┼───────────────┤
│ 12.│事實四之(一)│共同乘他人急迫貸以金錢│處有期徒刑貳月，扣案如附表三編│
│    │附表一編號│，而取得與原本顯不相當│號一所示之物沒收。            │
│    │8         │之重利                │                              │
├──┼─────┼───────────┼───────────────┤
│ 13.│事實四之(一)│共同乘他人急迫貸以金錢│處有期徒刑貳月，扣案如附表三編│
│    │附表一編號│，而取得與原本顯不相當│號一所示之物沒收。            │
│    │9         │之重利                │                              │
├──┼─────┼───────────┼───────────────┤
│ 14.│事實四之(二)│共同私行拘禁          │處有期徒刑捌月，扣案如附表三編│
│    │          │                      │號一、二、十、二十六所示之物均│
│    │          │                      │沒收。                        │
└──┴─────┴───────────┴───────────────┘
附表五（戊○○主文部分）：
┌──┬─────┬───────────┬───────────────┐
│編號│犯罪事實  │    罪    名          │    宣    告    刑            │
├──┼─────┼───────────┼───────────────┤
│ 1. │事實二    │共同以加害財產之事，恐│處有期徒刑月。              │
│    │          │嚇他人致生危害於安全  │                              │
├──┼─────┼───────────┼───────────────┤
│ 2. │事實三之(一)│共同私行拘禁          │處有期徒刑陸月，扣案如附表三編│
│    │          │                      │號三所示之改造手槍壹支沒收。  │
├──┼─────┼───────────┼───────────────┤
│ 3. │事實三之(二)│共同私行拘禁          │處有期徒刑柒月，如案如附表三編│
│    │          │                      │號三所示之改造手槍壹支沒收。  │
├──┼─────┼───────────┼───────────────┤
│ 4. │事實四之(二)│共同私行拘禁          │處有期徒刑陸月，扣案如附表三編│
│    │          │                      │號一、二、十、二十六所示之物均│
│    │          │                      │沒收。                        │
├──┼─────┼───────────┼───────────────┤
│ 5. │事實五    │販賣第三級毒品        │處有期徒刑貳年陸月，扣案如附表│
│    │附表二編號│                      │三編號十、十七所示之物均沒收；│
│    │1         │                      │販賣第三級毒品所得新臺幣貳仟伍│
│    │          │                      │佰元沒收，如全部或一部不能沒收│
│    │          │                      │時，以其財產抵償之。          │
├──┼─────┼───────────┼───────────────┤
│ 6. │事實五    │販賣第三級毒品        │處有期徒刑貳年陸月，扣案如附表│
│    │附表二編號│                      │三編號十、十七所示之物均沒收；│
│    │2之1      │                      │販賣第三級毒品所得新臺幣仟元│
│    │          │                      │沒收，如全部或一部不能沒收時，│
│    │          │                      │以其財產抵償之。              │
├──┼─────┼───────────┼───────────────┤
│ 7. │事實五    │共同販賣第三級毒品    │處有期徒刑貳年陸月，扣案如附表│
│    │附表二編號│                      │三編號十、十七、二十六所示之物│
│    │2之2      │                      │均沒收；販賣第三級毒品所得新臺│
│    │          │                      │幣貳仟元沒收，如全部或一部不能│
│    │          │                      │沒收時，以其財產抵償之。      │
├──┼─────┼───────────┼───────────────┤
│ 8. │事實五    │販賣第三級毒品        │處有期徒刑貳年陸月，扣案如附表│
│    │附表二編號│                      │三編號十、十七所示之物均沒收；│
│    │3之1      │                      │販賣第三級毒品所得新臺幣仟元│
│    │          │                      │沒收，如全部或一部不能沒收時，│
│    │          │                      │以其財產抵償之。              │
├──┼─────┼───────────┼───────────────┤
│ 9. │事實五    │販賣第三級毒品        │處有期徒刑貳年陸月，扣案如附表│
│    │附表二編號│                      │三編號十、十七所示之物均沒收；│
│    │3之2      │                      │販賣第三級毒品所得新臺幣仟元│
│    │          │                      │沒收，如全部或一部不能沒收時，│
│    │          │                      │以其財產抵償之。              │
├──┼─────┼───────────┼───────────────┤
│ 10.│事實五    │共同販賣第三級毒品    │處有期徒刑貳年陸月，扣案如附表│
│    │附表二編號│                      │三編號十、十七所示之物均沒收；│
│    │4         │                      │販賣第三級毒品所得新臺幣伍佰元│
│    │          │                      │沒收，如全部或一部不能沒收時，│
│    │          │                      │以其財產抵償之。              │
├──┼─────┼───────────┼───────────────┤
│ 11.│事實五    │共同販賣第三級毒品    │處有期徒刑貳年陸月，扣案如附表│
│    │附表二編號│                      │三編號十、十七所示之物均沒收；│
│    │5         │                      │販賣第三級毒品所得新臺幣柒佰元│
│    │          │                      │沒收，如全部或一部不能沒收時，│
│    │          │                      │以其財產抵償之。              │
├──┼─────┼───────────┼───────────────┤
│ 12.│事實五    │販賣第三級毒品        │處有期徒刑貳年陸月，扣案如附表│
│    │附表二編號│                      │三編號十、十七所示之物均沒收；│
│    │6         │                      │販賣第三級毒品所得新臺幣仟元│
│    │          │                      │沒收，如全部或一部不能沒收時，│
│    │          │                      │以其財產抵償之。              │
├──┼─────┼───────────┼───────────────┤
│ 13.│事實五    │共同販賣第三級毒品    │處有期徒刑貳年陸月，扣案如附表│
│    │附表二編號│                      │三編號十、十七所示之物均沒收；│
│    │7         │                      │販賣第三級毒品所得新臺幣貳萬貳│
│    │          │                      │仟伍佰元沒收，如全部或一部不能│
│    │          │                      │沒收時，以其財產抵償之。      │
├──┼─────┼───────────┼───────────────┤
│ 14.│事實五    │販賣第三級毒品        │處有期徒刑貳年陸月，扣案如附表│
│    │附表二編號│                      │三編號十、十七所示之物均沒收；│
│    │8         │                      │販賣第三級毒品所得新臺幣壹仟元│
│    │          │                      │沒收，如全部或一部不能沒收時，│
│    │          │                      │以其財產抵償之。              │
├──┼─────┼───────────┼───────────────┤
│ 15.│事實五    │共同販賣第三級毒品    │處有期徒刑貳年陸月，扣案如附表│
│    │附表二編號│                      │三編號十、十七所示之物均沒收；│
│    │9         │                      │販賣第三級毒品所得新臺幣貳仟伍│
│    │          │                      │佰元沒收，如全部或一部不能沒收│
│    │          │                      │時，以其財產抵償之。          │
├──┼─────┼───────────┼───────────────┤
│ 16.│事實五    │共同販賣第三級毒品    │處有期徒刑貳年陸月，扣案如附表│
│    │附表二編號│                      │三編號十、十七所示之物均沒收；│
│    │10之1     │                      │販賣第三級毒品所得新臺幣仟元│
│    │          │                      │沒收，如全部或一部不能沒收時，│
│    │          │                      │以其財產抵償之。              │
├──┼─────┼───────────┼───────────────┤
│ 17.│事實五    │共同販賣第三級毒品    │處有期徒刑貳年陸月，扣案如附表│
│    │附表二編號│                      │三編號十、十七所示之物均沒收；│
│    │10之2     │                      │販賣第三級毒品所得新臺幣貳仟伍│
│    │          │                      │佰元沒收，如全部或一部不能沒收│
│    │          │                      │時，以其財產抵償之。          │
└──┴─────┴───────────┴───────────────┘
附表六（辛○○主文部分）：
┌──┬─────┬───────────┬───────────────┐
│編號│犯罪事實  │    罪    名          │    宣    告    刑            │
├──┼─────┼───────────┼───────────────┤
│ 1. │事實二    │共同以加害財產之事，恐│處有期徒刑肆月。              │
│    │          │嚇他人致生危害於安全  │                              │
├──┼─────┼───────────┼───────────────┤
│ 2. │事實三之(一)│共同私行拘禁          │處有期徒刑玖月，扣案如附表三編│
│    │          │                      │號三所示之改造手槍壹支沒收。  │
├──┼─────┼───────────┼───────────────┤
│ 3. │事實三之(二)│共同私行拘禁          │處有期徒刑拾壹月，如案如附表三│
│    │          │                      │編號三所示之改造手槍壹支沒收。│
├──┼─────┼───────────┼───────────────┤
│ 4. │事實四之(一)│共同乘他人急迫貸以金錢│處有期徒刑貳月，扣案如附表三編│
│    │附表一編號│，而取得與原本顯不相當│號一所示之物沒收。            │
│    │6         │之重利                │                              │
├──┼─────┼───────────┼───────────────┤
│ 5. │事實四之(一)│共同乘他人急迫貸以金錢│處有期徒刑貳月，扣案如附表三編│
│    │附表一編號│，而取得與原本顯不相當│號一所示之物沒收。            │
│    │7         │之重利                │                              │
├──┼─────┼───────────┼───────────────┤
│ 6. │事實四之(二)│共同私行拘禁          │處有期徒刑捌月，扣案如附表三編│
│    │          │                      │號一、二、十、二十六所示之物均│
│    │          │                      │沒收。                        │
├──┼─────┼───────────┼───────────────┤
│ 7. │事實四之(三)│共同傷害人之身體      │處有期徒刑伍月。              │
├──┼─────┼───────────┼───────────────┤
│ 8. │事實四之(四)│以加害身體之事，恐嚇他│處有期徒刑肆月。              │
│    │          │人致生危害於安全      │                              │
├──┼─────┼───────────┼───────────────┤
│ 9. │事實五之附│共同販賣第三級毒品    │處有期徒刑貳年陸月，扣案如附表│
│    │表二編號2 │                      │三編號十、十七、二十六所示之物│
│    │之2       │                      │均沒收；販賣第三級毒品所得新臺│
│    │          │                      │幣貳仟元沒收，如全部或一部不能│
│    │          │                      │沒收時，以其財產抵償之。      │
└──┴─────┴───────────┴───────────────┘
附表七（卯○○主文部分）：
┌──┬─────┬───────────┬───────────────┐
│編號│犯罪事實  │    罪    名          │    宣    告    刑            │
├──┼─────┼───────────┼───────────────┤
│ 1. │事實二    │共同以加害財產之事，恐│處有期徒刑月。              │
│    │          │嚇他人致生危害於安全  │                              │
├──┼─────┼───────────┼───────────────┤
│ 2. │事實三之(一)│共同私行拘禁          │處有期徒刑陸月，扣案如附表三編│
│    │          │                      │號三所示之改造手槍壹支沒收。  │
├──┼─────┼───────────┼───────────────┤
│ 3. │事實三之(二)│共同私行拘禁          │處有期徒刑柒月，如案如附表三編│
│    │          │                      │號三所示之改造手槍壹支沒收。  │
├──┼─────┼───────────┼───────────────┤
│ 4. │事實四之(一)│共同乘他人急迫貸以金錢│處有期徒刑貳月，扣案如附表三編│
│    │附表一編號│，而取得與原本顯不相當│號一所示之物沒收。            │
│    │1         │之重利                │                              │
├──┼─────┼───────────┼───────────────┤
│ 5. │事實四之(二)│共同私行拘禁          │處有期徒刑柒月，扣案如附表三編│
│    │          │                      │號一、二、十、二十六所示之物均│
│    │          │                      │沒收。                        │
├──┼─────┼───────────┼───────────────┤
│ 6. │事實四之(三)│共同傷害人之身體      │處有期徒刑月。              │
├──┼─────┼───────────┼───────────────┤
│ 7. │事實六    │未經許可，持有可發射子│處有期徒刑年陸月，併科罰金新│
│    │          │彈具有殺傷力之改造手槍│臺幣伍萬元，罰金如易服勞役，以│
│    │          │                      │新臺幣壹仟元折算壹日，扣案如附│
│    │          │                      │表三編號30所示之改造手槍壹支沒│
│    │          │                      │收。                          │
└──┴─────┴───────────┴───────────────┘
附表八（己○○主文部分）：
┌──┬─────┬───────────┬───────────────┐
│編號│犯罪事實  │    罪    名          │    宣    告    刑            │
├──┼─────┼───────────┼───────────────┤
│ 1. │事實二    │共同以加害財產之事，恐│處有期徒刑月。              │
│    │          │嚇他人致生危害於安全  │                              │
├──┼─────┼───────────┼───────────────┤
│ 2. │事實三之(一)│共同私行拘禁          │處有期徒刑陸月，扣案如附表三編│
│    │          │                      │號三所示之改造手槍壹支沒收。  │
├──┼─────┼───────────┼───────────────┤
│ 3. │事實三之(二)│共同私行拘禁          │處有期徒刑柒月，如案如附表三編│
│    │          │                      │號三所示之改造手槍壹支沒收。  │
└──┴─────┴───────────┴───────────────┘


司法院資訊處製作；財團法人民間司法改革基金會備份。
